臺灣臺南地方法院刑事判決　　　　　　　 99年度重訴字第3號
公　訴　人　臺灣臺南地方法院檢察署檢察官
被　　　告　張明石
選任辯護人　張文嘉律師
被　　　告　薛英勝
上　一　人
選任辯護人　蘇文奕律師
上列被告等因強盜殺人等案件，經檢察官提起公訴（九十七年度
偵字第一六八六九號、九十八年度偵字第九０二七號、九十八年
度偵緝字第一０七七號），本院判決如下：
    主  文
張明石犯如附表一所示之罪，各處如附表一所示之刑。應執行有
期徒刑拾柒年，併科罰金新臺幣拾萬元，罰金如易服勞役，以新
臺幣壹仟元折算壹日。扣案制式手槍貳枝（各含彈匣壹個，槍枝
管制編號分別為0000000000號、000000000
0號）、九釐米制式子彈拾肆顆、制式霰彈顆、偽造之ＤＦ—
三一九六號車牌貳面均沒收。
薛英勝犯強盜殺人罪，累犯，處無期徒刑，褫奪公權終身，扣案
制式手槍貳枝（各含彈匣壹個，槍枝管制編號分別為00000
00000號、0000000000號）、九釐米制式子彈拾
肆顆均沒收。
    犯 罪 事 實
一、張明石前於民國七十九年間因犯懲治盜匪條例案件，經法院
    判處無期徒刑確定，於九十二年四月十七日假釋出監；薛英
    勝前因違反槍砲彈藥刀械管制條例、竊盜案件，經臺灣高雄
    地方法院以九十四年度訴字第三四九五號判決判處有期徒刑
    九月、四月，應執行有期徒刑一年確定，另因竊盜案件，經
    臺灣高雄地方法院以九十四年度簡字第七一五０號判決判處
    有期徒刑六月確定，上開三罪經定應執行有期徒刑一年五月
    確定，於九十六年六月二十四日執行完畢。詎張明石於假釋
    期間不知警惕、薛英勝於前案執行完畢五年內仍不知悔改，
    而為下列行為：
  (一)張明石於九十七年十月三十日晚間六時三十分前之當日晚間
    某時，意圖為自己不法所有，攜帶其所有客觀上足以對人身
    體造成傷害之Ｔ型扳手一支，在高雄市○○區○○路與文建
    路口，竊取蘇慧娟所有車牌號碼EW—0520號自用小貨車一台
    得手。嗣經警在南化水庫附近查獲張明石棄置在該處之EW—
    0520號自用小貨車，而循線查悉上情。
  (二)張明石於九十七年十一月一日晚間某時，另意圖為自己不法
    所有，攜帶其所有客觀上足以對人身體造成傷害之Ｔ型扳手
    一支，在臺南市○○區○○村○○○路二五九號前，竊取吳
    水發所有車牌號碼2S—2553號自用小貨車一台得手。嗣經警
    在南化水庫附近查獲張明石棄置在該處之2S—2553號自用小
    貨車，而循線查悉上情。
  (三)張明石於九十七年十一月三日晚間某時，另意圖為自己不法
    所有，攜帶其所有客觀上足以對人身體造成傷害之Ｔ型扳手
    一支，在臺南市○○區○○路一段三一九巷，竊取黃登琳所
    有車牌號碼UO—3463號自用小客車一台得手。嗣因張明石另
    犯攜帶兇器強盜未遂案（詳後述），經警於九十七年十一月
    八日下午二時許，在張明石出沒之高雄市杉林區集來里旗山
    三七林班地附近尋獲上開車輛（尋獲當時該車懸掛張明石竊
    取之UF—8009號車牌，詳後述），而查悉上情。
  (四)張明石於九十七年十一月五日晚間某時，另意圖為自己不法
    所有，攜帶其所有客觀上足以對人身體造成傷害之Ｔ型扳手
    一支，在臺南市○○區○○路公園旁，竊取方韋介所有車牌
    號碼ZA—7206號自用小客車一台得手（起訴書將車牌號碼誤
    載為ZA—7205號）。嗣因張明石另犯攜帶兇器強盜未遂案，
    經警於追捕張明石過程中，於九十七年十一月二十日下午二
    時許，在高雄市內門區十三甲三十之七號尋獲上開車輛（尋
    獲時該車懸掛偽造之DF—3196號車牌二面，詳後述），而查
    悉上情。
  (五)張明石於九十七年十一月六日晚間某時，意圖為自己不法所
    有，攜帶其所有客觀上足以對人身體造成傷害之Ｔ型扳手一
    支，在屏東縣屏東市○○路○○段十之一號，以上開Ｔ型扳
    手撬開車輛後行李箱之方式，竊取劉慶中所有擺放在車牌號
    碼D8—7185號自用小客車後行李箱內之高爾夫球具一組得手
    。嗣於九十七年十一月八日下午二時許，員警在高雄市杉林
    區集來里旗山三七林班地附近，尋獲張明石竊取之黃登琳所
    有前揭UO—3463號車輛時，在該車之後行李箱內尋獲上開高
    爾夫球具一組，因而查悉上情。
  (六)張明石明知槍砲彈藥刀械管制條例第四條所列槍砲、彈藥，
    未經主管機關許可，不得持有、寄藏，仍基於寄藏制式槍枝
    、子彈之犯意，於九十七年五月間，受綽號「培根」之姓名
    年籍不詳男子所託，同時收受並代為保管「培根」所有，具
    有殺傷力之義大利BERETTA廠8000D型制式半自動手槍（下稱
    貝瑞塔手槍，含彈匣一個，槍號已遭磨滅無法復原，槍枝管
    制編號：0000000000號）及奧地利GLOCK 廠26型
    制式半自動手槍（下稱克拉克手槍，含彈匣一個，槍號已遭
    磨滅無法復原，槍枝管制編號：0000000000號）
    各一枝、制式九釐米子彈二十七顆及GAUGE制式十二釐米霰
    彈五顆，並將上開槍枝、子彈藏放在高雄市○○區○○路一
    八０巷十七號住處內，並持有之。
  (七)張明石於九十七年十一月七日晚間十時許，計畫持槍強盜他
    人財物，先自前揭住處取出上開貝瑞塔及克拉克手槍、九釐
    米子彈二十七顆，隨即駕駛其前所竊取之黃登琳所有車牌號
    碼UO—3463號自小客車，至高雄市杉林區八張犁某處檳榔攤
    與薛英勝碰面，告知薛英勝其擬隨機尋找強盜財物之對象，
    邀集薛英勝參與其犯罪計畫，經薛英勝應允後，張明石即將
    貝瑞塔手槍及部分九釐米制式子彈交與薛英勝，張明石則攜
    帶克拉克手槍與其餘九釐米制式子彈，薛英勝即基於與張明
    石共同持有制式手槍、制式子彈之犯意聯絡，攜帶張明石交
    付之貝瑞塔手槍、九釐米子彈以便作為強盜工具，而與張明
    石共同持有貝瑞塔手槍、克拉克手槍各一枝、九釐米子彈二
    十七顆，並由張明石駕駛竊得之UO—3463號自小客車搭載薛
    英勝，自高雄市杉林區往臺南市方向前行尋找強盜目標。於
    當日晚間十一時許，途經臺南市永康區○○○路一二三巷口
    時，張明石為掩飾其後續強盜犯行，在未告知薛英勝之情形
    下，即意圖為自己不法所有，以其所有客觀上足以對人身體
    造成傷害之Ｔ型扳手拆卸車牌之方式，竊取林慶祥所有車牌
    號碼UF—8009號自用小客車之號牌二面得手，並掛載在UO—
    3463號黃登琳之汽車前後，以圖掩飾行蹤，於行竊過程中薛
    英勝均在車上休寢。張明石竊取車牌完畢後，繼續駕駛上開
    車輛前往臺南市區，於翌日即九十七年十一月八日凌晨二時
    十五分許，在臺南市○區○○路三段一八七號前，發現楊啟
    廷駕駛之6179—WM號自用小客車（型號為BMW廠牌X5型休旅
    車，下稱寶馬汽車）停放在路邊未熄火，經薛英勝下車查看
    後，發現楊啟廷酒醉沉睡在上開寶馬汽車駕駛座且車門未上
    鎖，張明石與薛英勝遂選定以楊啟廷做為強盜目標，共同基
    於攜帶兇器強盜之犯意聯絡，先攙扶楊啟廷自寶馬汽車駕駛
    座下車進入駕駛座後方座位，薛英勝則持貝瑞塔手槍與制式
    子彈坐在該車副駕駛座後方座位控制楊啟廷，張明石則坐在
    駕駛座駕駛該車離開上址，往臺南市仁德區之方向行進，欲
    待楊啟廷稍加清醒後持槍逼問楊啟廷提款卡密碼、交付提款
    卡。不久後楊啟廷稍微清醒，薛英勝於逼問楊啟廷提款卡密
    碼時，與楊啟廷發生爭執，薛英勝竟於強盜行為過程中單獨
    起殺人之犯意，以所持有之上開貝瑞塔制式手槍近距離對準
    楊啟廷胸壁右側及下腹部各開一槍，致楊啟廷身中二貫穿型
    槍傷，其中一槍自胸壁右側、頭下五十四公分與身體前面中
    線右側二十二公分之水平與垂直線交點處射入，經右側第六
    肋間外側、肝臟右葉及左葉、橫膈膜、心臟右心室及左心房
    、左肺上葉下緣，左側第六肋骨下緣間外側右側頸動脈，由
    胸壁左側射出，楊啟廷因此心臟、肺臟及肝臟均遭射穿，導
    致大量血胸，因大量出血低血容性休克而死亡。張明石見楊
    啟廷突遭薛英勝槍殺身亡，因已無法知悉楊啟廷之提款卡密
    碼取款，未能得手楊啟廷之財物即於當日凌晨二時四十八分
    許，將寶馬汽車停放在臺南市○○區○○路五九二號前（位
    於中山路及中正路口），由薛英勝先行下車跨越中正路三段
    前往數十公尺外臺南市○○區○○路三段一號丁丁連鎖藥局
    前，進入在該處排班之計程車內，告知駕駛潘清水尚有一人
    未上車，張明石約一分鐘後停妥寶馬汽車進入該計程車，潘
    清水即搭載二人至臺南市○○路○段一一九號前，薛英勝先
    行下車，並與張明石約定「老地方見」，張明石則繼續乘坐
    該計程車至原停放竊得黃登琳車輛停放地點即臺南市○區○
    ○路三段一七九號前，再駕駛上開車輛前往高雄市杉林區某
    檳榔攤與薛英勝會合逃逸；嗣於當日凌晨五時三十七分許，
    侯連興途經臺南市○○區○○路五九二號前，發現上開寶馬
    汽車內異狀而報警，始循線查獲上情。
  (八)張明石為避免員警發現其行蹤，央求綽號「阿魁」真實姓名
    年籍不詳之成年男子偽造車牌，經「阿魁」應允後，張明石
    於九十七年十一月八日至同年十一月十四日間某時，與綽號
    「阿魁」之成年男子，共同基於偽造特種文書之犯意聯絡，
    由阿魁以不詳方式偽造DF—3196號車牌號碼二面後，於九十
    七年十一月十四日在高雄市杉林區某處，將偽造之DF—3196
    號車牌二面交與張明石，張明石取得該二面車牌後，即基於
    行使偽造特種文書之犯意，將該偽造之車牌懸掛在其前所竊
    取之方韋介所有車牌號碼ZA—7206號車輛前後而行使之。嗣
    於九十七年十一月十九日上午十一時，張明石駕駛上開方韋
    介所有懸掛偽造之DF—3196號車牌為警發現（詳後述），經
    警執行逮捕未能成功，於九十七年十一月二十日下午二時許
    ，為警在高雄市內門區十三甲三十之七號尋獲懸掛偽造之DF
    —3196號車牌、實際上為方韋介所有車牌號碼ZA—7206號車
    輛，而查悉上情。
  (九)於九十七年十一月十九日上午十一時許，警方辦理楊啟廷命
    案之專案小組成員在高雄市杉林區○○○○○路二五五點六
    公里處，發現張明石駕駛懸掛上開偽造車牌號碼DF—3196號
    自用小客車，搭載仲光華及綽號「阿魁」之男子，員警買志
    平、楊舜閎、李慶安、蔡英杰、謝宏勳、劉三榮等專案小組
    成員為逮捕張明石因而尾隨、包抄張明石駕駛之上開車輛，
    並喝令張明石「警察、不要動」，正依法執行逮捕勤務時，
    張明石竟基於對依法執行職務之公務員施強暴之犯意，以左
    手操縱汽車方向盤，同時以右手持上開制式貝瑞塔、克拉克
    手槍，對專案小組警員擊發各一槍（總計擊發二槍），並駕
    駛上開汽車以前進、後退之方式往員警方向衝撞，以此強暴
    方式妨害專案小組成員執行職務，幸員警閃避得宜而無人受
    傷，張明石則駕車衝出包圍而逃逸。
  (十)又於九十八年二月二十日上午十一時許，警方辦理楊啟廷命
    案之專案小組成員發現張明石乘坐陳怡芳所駕駛車牌號碼ZN
    —5855號自用小客車，出沒高雄市一帶，因而前往圍捕，員
    警買志平、林春雄、吳嘉章、曾義弘、洪文藝等專案小組成
    員在高雄市○○區○○路一帶依法追捕時，張明石明知圍捕
    者有持警察字樣之防彈盾及身穿防彈衣，為求衝出重圍避免
    遭逮捕，竟又基於妨害公務及以脅迫方式使人行無義務之事
    之犯意，持前述貝瑞塔手槍及克拉克手槍喝令陳怡芳駕車衝
    撞執勤人員，以此脅迫方式強制陳怡芳駕車，陳怡芳迫於無
    奈而未遵從警方攔停，而駕車衝往員警所在位置，張明石即
    以此喝令陳怡芳駕車衝撞之強暴方式，妨害專案小組成員執
    行職務，幸員警閃避得宜而無人受傷，張明石則順利衝出包
    圍而逃逸。
  (十一)張明石於九十八年四月十八日晚間某時，意圖為自己不法所
    有，攜帶其所有客觀上足以對人身體造成傷害之Ｔ型扳手一
    支，在嘉義市○區○○路二段六００號前，竊取柳碧慧所有
    車牌號碼Y6—4149號自用小客車一部得手。嗣因員警接獲線
    報，得知張明石竊取該車作為交通工具，並於九十八年五月
    六日在臺南市○○路○段與東和路口，尋獲上開車輛（尋獲
    時該車懸掛VW—7716號車牌二面），而循線查獲。
  (十二)嗣於九十七年十一月八日員警在楊啟廷前述寶馬車內搜證時
    ，除楊啟廷身中二槍外，另在車內發現薛英勝與張明石遺留
    之未射擊九釐米制式子彈一顆；於九十七年十一月二十四日
    在高雄市杉林區集來里旗山三七林班地小木屋搜索時，扣得
    GAUGE 制式十二釐米霰彈五顆；於九十七年十一月十九日在
    高雄市內門區圍捕張明石結束，員警進行蒐證時，在張明石
    駕駛之懸掛偽造DF—3196號車牌車內發現張明石遺留未射擊
    九釐米制式子彈一顆、張明石持槍射擊後之彈殼二顆；於九
    十八年二月二十日在高雄市○○區○○路圍捕張明石結束，
    員警進行蒐證時，在張明石乘坐之ZN—5855號車內發現張明
    石所遺留未射擊之九釐米制式子彈一顆；於九十八年五月十
    九日在臺中市○區○○路二二五號前逮捕張明石時，在張明
    石身上扣得前述貝瑞塔、克拉克制式手槍各一枝、九釐米制
    式子彈二十顆。
二、案經臺南市政府警察局歸仁分局報告臺灣臺南地方法院檢察
    署檢察官偵查起訴。
    理  由
壹、證據能力部分：
一、【被告張明石部分】：
  (一)按被告以外之人於審判外之陳述，經當事人於審判程序同意
    作為證據，法院審酌該言詞陳述或書面陳述作成時之情況，
    認為適當者，亦得為證據。當事人、代理人或辯護人於法院
    調查證據時，知有第一百五十九條第一項不得為證據之情形
    ，而未於言詞辯論終結前聲明異議，視為有前項之同意，刑
    事訴訟法第一百五十九條之五定有明文。查被告張明石及其
    辯護人就本件判決所引用之被告以外之人警詢供述、檢察官
    偵查中供述及卷附書面傳聞證據資料，除抗辯同案被告薛英
    勝警詢筆錄屬於被告以外之人於審判外之陳述，應無證據能
    力，就其餘本件判決所引用之被告張明石以外之人警詢供述
    、檢察官偵查中供述及卷附書面傳聞證據資料，於本院準備
    程序時同意作為本案證據使用（見本院卷二第五四頁背面）
    ，本院審酌前揭被告張明石以外之人審判外陳述作成情況，
    均係出於任意性供述，並於本院審理時，已賦予被告張明石
    及辯護人對質詰問機會，且上開書面傳聞證據作成形式，亦
    無瑕疵，與待證事實復有關聯性，本院認為適當，亦有證據
    能力，合先說明。
  (二)同案被告薛英勝於警詢中之證述，係屬被告張明石以外之人
    於審判外之言詞陳述，復無符合法律規定有證據能力之情形
    ，依刑事訴訟法第一百五十九條第一項之規定，應無證據能
    力。然上開被告張明石以外之人於警詢時所為之陳述，若僅
    援為檢驗其偵審程式中之證詞與其先前陳述是否一致時，即
    無上開傳聞法則之適用，於該等情形仍得作為證據（最高法
    院九十四年度台上字第六八八一號判決參照）。
二、【被告薛英勝部分】：
  (一)本件認定犯罪事實所引用之證據方法，被告薛英勝及選任辯
    護人除抗辯證人楊麗君及同案被告張明石於警詢之供述屬
    被告以外之人於審判外之陳述；同案被告張明石於九十八
    年五月二十日、同年十二月二十五日於檢察官偵訊時之供述
    未經具結，認上開部分不得做為證據（見本院卷二第一九七
    頁背面），其餘本件判決所引用之被告薛英勝以外之人警詢
    供述、檢察官偵查中結證證述及卷附書面傳聞證據資料，就
    其證據能力未表異議，本院審酌前揭被告薛英勝以外之人審
    判外之陳述作成情況，均係出於任意性供述，並於本院審理
    時，已賦予被告薛英勝及辯護人對質詰問機會，且上開書面
    傳聞證據作成形式，亦無瑕疵，與待證事實復有關聯性，本
    院認為適當，亦有證據能力，合先說明。
  (二)證人楊麗君、同案被告張明石於警詢中之證述，係屬被告薛
    英勝以外之人於審判外之言詞陳述，復無符合法律規定有證
    據能力之情形，依刑事訴訟法第一百五十九條第一項之規定
    ，應無證據能力，惟上開證人於警詢時所為之陳述，若僅援
    為檢驗其偵審程式中之證詞與其先前陳述是否一致時，即無
    上開傳聞法則之適用，於該等情形仍得作為證據（最高法院
    九十四年度台上字第六八八一號判決參照）。
  (三)按刑事訴訟法第一百五十八條之三規定：「證人、鑑定人依
    法應具結而未具結者，其證言或鑑定意見，不得作為證據。
    」所謂「依法應具結而未具結者」，係指檢察官或法官依刑
    事訴訟法第一百七十五條之規定，以證人身分傳喚被告以外
    之人（證人、告發人、告訴人、被害人、共犯或共同被告）
    到庭作證，或雖非以證人身分傳喚到庭，而於訊問調查過程
    中，轉換為證人身分為調查時，此時其等供述之身分為證人
    ，則檢察官、法官自應依本法第一百八十六條有關具結之規
    定，命證人供前或供後具結，其陳述始符合第一百五十八條
    之三之規定，而有證據能力。若檢察官或法官非以證人身分
    傳喚而以告發人、告訴人、被害人或共犯、共同被告身分傳
    喚到庭為訊問時（例如刑事訴訟法第七十一條、第二百十九
    條之六第二項、第二百三十六條之一第一項、第二百四十八
    條之一、第二百七十一條第二項、第二百七十一條之一第一
    項），其身分既非證人，即與「依法應具結」之要件不合，
    縱未命其具結，純屬檢察官或法官調查證據職權之適法行使
    ，當無違法可言（最高法院一○○年度台上字第八四○號判
    決意旨參照）。查同案被告張明石於九十八年五月二十日、
    同年十二月二十五日，於檢察官偵訊時均係以被告身分提解
    到庭，檢察官並按刑事訴訟法第九十五條規定，就張明石身
    為被告所得行使之權利先為告知，再就被告張明石本身有無
    槍擊被害人楊啟廷乙情為相關之訊問，有上開偵訊筆錄及點
    名單各二份在卷可憑（見九十七年度偵字第一六八六九號卷
    第一一二頁至第一一四頁、第一九九頁至第二０一頁），是
    上開檢察官偵訊時，同案被告張明石係以「被告」身分接受
    訊問，與依法應具結之要件不合，縱未命具結，其陳述對於
    被告薛英勝而言，非不得做為證據。再者，同案被告張明石
    上開偵查中陳述，於訊問過程亦無顯不可信之特別情況，參
    以本院於審理時亦依職權提解同案被告張明石到庭具結而為
    證述，並給予被告薛英勝及其辯護人詰問之機會，已保障被
    告薛英勝對質詰問之權利，依前揭說明，應認同案被告張明
    石前揭偵查中非以證人身分在檢察官面前未經具結之陳述，
    並無顯不可信之情況，且經本院合法調查，自得採為本案犯
    罪事實認定之依據。
貳、認定上開犯罪事實之理由及證據：
一、【犯罪事實一(一)】：
    上揭犯罪事實一(一)被告張明石攜帶兇器竊取EW—0520號車輛
    之事實，業據被告張明石於警詢、本院準備程序及審理時均
    坦承不諱（見南縣歸警偵字第０九八一００一四０七號卷第
    十一頁、本院卷二第五五頁背面、本院卷三第四四頁，以下
    就上開警卷簡稱九八警卷），核與證人蘇慧娟警詢證述相符
    （見九八警卷第二十頁至第二一頁），並有上開EW—0520號
    車輛之尋獲電腦輸入單、贓物認領保管單、車籍查詢基本資
    料詳細畫面單各一份、尋獲之車輛照片二張等存卷可參（見
    九八警卷第三十頁、第三三頁、第三六頁、第三九頁）。綜
    上事證，被告張明石自白確與事實相符，要屬無疑；本案事
    證明確，被告張明石攜帶Ｔ型扳手竊取EW—0520號車輛之事
    實，應堪認定。
二、【犯罪事實一(二)】：
    上揭犯罪事實一(二)被告張明石攜帶兇器竊取2S—2553號車輛
    之事實，業據被告張明石於警詢、本院準備程序及審理時均
    坦承不諱（見九八警卷第十一頁、本院卷二第五五頁背面）
    ，核與證人吳水發警詢證述相符（見九八警卷第二二頁至第
    二三頁），並有上開2S—2553號車輛之尋獲電腦輸入單、贓
    物認領保管單、車籍查詢基本資料詳細畫面單各一份、尋獲
    之車輛照片二張等存卷可參（見九八警卷第三一頁、第三四
    頁、第三七頁、第四十頁）。綜上事證，被告張明石自白確
    與事實相符，要屬無疑；本案事證明確，被告張明石攜帶Ｔ
    型扳手竊取2S—2553號車輛之事實，應堪認定。
三、【犯罪事實一(三)】：
    上揭犯罪事實一(三)被告張明石攜帶兇器竊取UO—3463號車輛
    之事實，業據被告張明石於警詢、本院準備程序及審理時均
    坦承不諱（見九十七年度偵字第一六八六九號卷第八十頁，
    本院卷二第五五頁背面、本院卷三第四四頁，以下就上開偵
    卷簡稱九七偵卷），核與證人黃登琳警詢證述相符（見南縣
    歸警偵字第０九七一００二四三０號卷第三五頁至第三六頁
    ，以下就上開警卷簡稱九七警卷），並有上開UO—3463號車
    輛之協尋電腦輸入單、車輛採證照片四張等存卷可參（見九
    七警卷第六九頁、勘查採證報告卷第六五頁至第六六頁）。
    綜上事證，被告張明石自白確與事實相符，要屬無疑；本案
    事證明確，被告張明石攜帶Ｔ型扳手竊取UO—3463號車輛之
    事實，應堪認定。
四、【犯罪事實一(四)】：
    上揭犯罪事實一(四)被告張明石攜帶兇器竊取ZA—7206號車輛
    之事實，業據被告張明石於警詢、本院準備程序及審理時均
    坦承不諱（見九七偵卷第八二頁、本院卷二第五五頁背面、
    本院卷三第四四頁），復有上開車輛之失車紀錄及員警追緝
    被告張明石過程尋獲該ZA—7206號車輛之歸仁分局一一０八
    專案汽車、汽牌、物品失竊及尋獲時間一覽表各一份存卷可
    佐（見九七警卷第八四頁至第八五頁）。再者，員警於九十
    七年十一月二十日在上開ZA—7206號車輛內方向盤採得之斑
    跡棉棒DNA 、駕駛座腳踏板蠻牛飲料瓶、右前座礦泉水瓶之
    瓶口斑跡DNA，以及手煞車旁之檳榔渣採得之DNA，均與被告
    張明石DNA—STR型別相符，亦有九十七年十一月二十日南縣
    警鑑字第０九七一一二０００八三號刑事案件證物採證紀錄
    表暨證物清單、臺南縣警察局九十八年一月二十日南縣警鑑
    字第０九八二二０００八七號鑑驗書各一份存卷可參（本院
    卷一第二七五頁至第二八０頁），亦堪以佐證被告張明石之
    自白應與事實相符，本案事證明確，被告張明石攜帶Ｔ型扳
    手竊取ZA—7206號車輛之事實，應堪認定。
五、【犯罪事實一(五)】：
    上揭犯罪事實一(五)被告張明石以Ｔ型扳手撬開D8—7185號自
    小客車行李箱，竊取行李箱內劉慶中所有之高爾夫球具一組
    乙情，業據被告張明石於警詢、本院準備程序及審理時均坦
    承不諱（見九七偵卷第八十頁至第八一頁、本院卷二第五六
    頁、本院卷三第四四頁背面），核與證人劉慶中、吳貴源警
    詢證述相符（見九七警卷第三一頁至第三四頁），並有贓物
    認領保管單、受理刑事案件報案三聯單各一份、高爾夫球具
    照片三張等在卷可參（見九七警卷第八一頁至第八三頁），
    足認被告張明石之自白應與事實相符，本案事證明確，被告
    張明石攜帶Ｔ型扳手撬開D8—7185號自小客車行李箱竊取高
    爾夫球具一組之事實，應堪認定。
六、【犯罪事實一(六)】：
    查被告張明石於九十七年五月間某日，自綽號「培根」之友
    人處，受寄代藏上開義大利貝瑞塔廠製，口徑九釐米制式半
    自動手槍、奧地利克拉克廠制，口徑九釐米制式半自動手槍
    各一枝，及口徑十二GAUGE 制式霰彈五顆、口徑九釐米制式
    子彈數顆等物後，藏放在其高雄市○○區○○路一八０巷十
    七號住處內，並持有之等情，迭據被告張明石於警詢、偵訊
    及本院審理時均坦承不諱（見九七偵卷第七九頁、第二０一
    頁、本院卷二第五五頁背面、本院卷三第四二頁背面至第四
    三頁背面），且被告張明石於九十八年五月十九日，在臺中
    市○區○○路二二五號前，為警扣得受託寄藏之上開手槍二
    枝、九釐米制式子彈二十顆，經送內政部警政署刑事警察局
    鑑定結果，其鑑定內容如附表二編號一至編號三所載，有內
    政部警政署刑事警察局九十八年六月十一日刑鑑字第０九八
    ００七五六八七號鑑驗書存卷可參（見九七偵卷第一四二頁
    至第一四六頁），則被告張明石於九十八年五月十九日為警
    查獲時之扣案手槍二枝、九釐米子彈二十顆，均具有殺傷力
    等情，均堪認定。其次，被告張明石受「培根」委託寄藏之
    子彈，除前述二十顆九釐米制式子彈，另於九十七年十一
    月八日凌晨，被告張明石與薛英勝進入楊啟廷之6179—WM號
    自小客車內，嗣後楊啟廷於同日凌晨五時許遭人發現身中二
    槍，員警並在楊啟廷車內扣得上開射擊後之九釐米制式彈頭
    、彈殼各二顆，以及制式子彈一顆，經內政部警政署刑事警
    察局鑑定結果，上開彈頭二顆均係已擊發之口徑九釐米制式
    銅包衣彈頭，彈殼二顆均係已擊發之口徑九釐米制式彈殼，
    子彈一顆係九釐米口徑制式子彈，且上揭彈頭、彈殼二顆均
    係由前述貝瑞塔手槍射擊等情，有勘查採證報告、內政部警
    政署刑事警察局九十七年十二月十六日刑鑑字第０九七０一
    七四三三六號鑑驗書、一００年一月二十六日刑鑑字第０九
    九０一六四五九九號函文各一份在卷可佐（見勘查採證報告
    卷、本院卷一第二九二頁至第二九三頁、本院卷二第二五六
    頁）；被告張明石於九十七年十一月十九日駕駛竊得之ZA
    —7206號自小客車，在高雄市杉林區○○○○○路拒捕與員
    警發生槍戰，員警在該車右前座踏板上扣得子彈一顆，另在
    駕駛座儀表板、右後座座椅下扣得彈殼各一顆，後行李箱扣
    得彈頭二顆、駕駛座踏板上扣得彈頭一顆，經內政部警政署
    刑事警察局鑑定結果，上開子彈係口徑九釐米制式子彈，彈
    殼二顆均係已擊發之口徑九釐米彈殼，且彈殼分別與前述被
    告張明石受託寄藏之貝瑞塔、克拉克手槍試射彈殼之彈底特
    徵紋痕相符等情（另三顆彈頭則不相符，非由被告張明石所
    持有之上揭二槍枝擊發，鑑定內容詳附表二編號五），亦有
    九十七年十一月二十日南縣警鑑字第０九七一一二０００八
    三號刑事案件證物採證紀錄表暨證物清單、內政部警政署刑
    事警察局九十七年十二月三十一日0000000000號
    鑑驗書、九十八年六月二十五日刑鑑字第０九八００八三六
    九六號函各一份在卷可參（見本院卷一第二七五頁至第二七
    八頁、第二八一頁至第二八四頁、九十八年度偵字第九０二
    七號卷第九頁及背面，以下簡稱九八偵卷）；被告張明石
    於九十八年二月二十日搭乘陳怡芳駕駛之ZN—5855號自小客
    車，在高雄市○○區○○路一帶拒捕逃逸後，員警在ZN—58
    55號自小客車副駕駛座背心內扣得子彈一顆，該子彈經內政
    部警政署刑事警察局鑑定結果，認係口徑九釐米制式子彈，
    經試射可擊發，具有殺傷力等情，有內政部警政署刑事警察
    局九十九年十二月六日刑鑑字第0000000000號鑑
    定書一份存卷足憑（見本院卷一第三一二頁及背面）；於
    九十七年十一月二十四日，員警在被告張明石藏匿地點高雄
    市杉林區集來里旗山三七林班地小木屋廚房天花板夾層，查
    獲霰彈五顆，經內政部警政署刑事警察局鑑定結果，認係口
    徑十二GAGUE制式霰彈，採樣二顆均可擊發，認均具殺傷力
    等情，有內政部警政署刑事警察局九十七年十二月十五日刑
    鑑字第０000000000號鑑驗書一份、現場照片四張
    等附卷可佐（見九七偵卷第三十頁及背面、九八偵卷第八頁
    ）。是上開射擊前之九釐米制式子彈四顆（九十七年十一月
    八日射擊二顆、九十七年十一月十九日射擊二顆）、查獲時
    未射擊之九釐米制式子彈三顆（九十七年十一月八日查獲一
    顆、同年十一月十九日查獲一顆、九十八年二月二十日查獲
    一顆）、查獲時未射擊之口徑十二GAUGE 制式霰彈五顆，均
    具有殺傷力無訛。參以被告張明石另於本院審理時坦稱：九
    十七年十一月八日死者楊啟廷被射擊的二顆子彈、遺留在楊
    啟廷車上的一顆子彈，九十七年十一月十九日我向警察開二
    槍、九十八年二月二十日留在陳怡芳車子裡面的子彈一顆，
    還有放在杉林鄉集來里小木屋內的霰彈五顆，都是培根同時
    託我保管的，跟被查到的二枝槍、子彈都是同時拿給我的等
    語（見本院卷三第四十三頁背面），足見被告張明石所寄藏
    之槍枝、子彈，除九十八年五月十九日所扣得之貝瑞塔、克
    拉克手槍各一枝、九釐米制式子彈二十顆，亦同時受「培根
    」之委託寄藏上開九釐米制式子彈七顆、霰彈五顆，並且均
    具有殺傷力，自無疑義。故本件事證明確，被告張明石非法
    寄藏具有殺傷力之制式手槍二枝、九釐米制式子彈二十七顆
    、制式霰彈五顆等犯行，洵可認定，應予依法論科。
七、【犯罪事實一(七)被告張明石攜帶兇器竊取車牌部分】：
    被告張明石於九十七年十一月七日晚間，在臺南市永康區○
    ○○路一二三巷口，以所攜帶之Ｔ型扳手拆卸車牌之方式，
    竊取林慶祥所有之UF—8009號車牌二面，並將車牌懸掛在竊
    得之前揭黃登琳UO—3463號自小客車乙情，業據被告張明石
    於警詢及本院審理時坦承不諱（見九七偵卷第八十頁、本院
    卷二第五六頁、本院卷三第四四頁背面），復與證人林慶祥
    警詢證述相符（見九七警卷第三七頁至第三八頁），並有上
    開UF—8009號車牌之協尋電腦輸入單一份、被告張明石於九
    十七年十一月八日駕駛懸掛UF—8009號車牌自小客車行經臺
    南市○○區○○里○○路巷口監視器翻拍照片一張、行經歸
    仁區○○路與忠孝南路口監視器翻拍照片二張在卷可佐（見
    九七警卷第七十頁、第五二頁至第五三頁），且員警於九十
    七年十一月八日在高雄縣杉林鄉集來里旗山三七林班地尋獲
    黃登琳UO—3463號自小客車時，該車係懸掛林慶祥所有之UF
    —8009號車牌二面，亦有歸仁分局一一０八專案汽車、汽牌
    、物品失竊及尋獲時間一覽表、勘查該UO—3463號自小客車
    之勘查報告各一份、尋獲之UF—8009號車牌照片一張等可資
    佐證（見九七警卷第八四頁、勘查採證報告卷第十頁至第十
    三頁、第八二頁）。綜上事證，被告張明石自白確與事實相
    符，要屬無疑；本案事證明確，被告張明石攜帶Ｔ型扳手竊
    取UF—8009號車牌二面之事實，應堪認定。
八、【犯罪事實一(七)被告張明石攜帶兇器強盜未遂、被告薛英勝
    強盜殺人及持有槍彈部分】：
  (一)關於被告張明石、薛英勝有共同為攜帶兇器強盜未遂行為之
    認定：
  1.訊據被告張明石坦承有攜帶上開貝瑞塔、克拉克手槍及九釐
    米制式子彈，進入被害人楊啟廷之寶馬汽車著手為強盜行為
    ；被告薛英勝雖坦承有偕同張明石進入被害人楊啟廷之寶馬
    汽車，並持有張明石交付之九釐米制式子彈，然矢口否認有
    強盜之犯意，辯稱：伊只有幫助張明石強盜的意思，張明石
    只有拿子彈給伊，貝瑞塔、克拉克手槍自始都是由張明石持
    有云云。
  2.經查：
  被告張明石與薛英勝於九十七年十一月七日晚間十一時許，
    由被告張明石駕車搭載薛英勝自高雄市杉林區八張犁檳榔攤
    前往臺南市，並於翌日即九十七年十一月八日凌晨二時二十
    一分許，被告二人進入被害人楊啟廷停放在臺南市○區○○
    路三段一八七號之寶馬汽車內，此為被告張明石、薛英勝所
    不爭執（見本院卷二第五七頁背面至第五八頁、第一九九頁
    及背面），而被告張明石於上開時地係為強取他人財物，因
    而隨機選定被害人楊啟廷作為強盜目標，並持槍、彈進入被
    害人楊啟廷車內，欲使被害人楊啟廷交付提款卡及密碼等情
    ，業據被告張明石於警詢、偵訊及本院審理時坦承不諱（見
    九七偵卷第七八頁、第一一六頁、本院卷二第二六七頁背面
    至第二七五頁，此部分以被告張明石警詢筆錄做為證據，係
    針對被告張明石有強盜犯意之認定，並非認定被告薛英勝強
    盜犯行部分，自不受前述警詢證據能力之限制），是被告張
    明石於上開時地持槍、彈進入被害人楊啟廷車內，顯係欲以
    槍彈之殺傷力使被害人楊啟廷不能抗拒，依指示交付提款卡
    及密碼，其有強盜被害人楊啟廷財物之犯意，並已開始著手
    進行以槍彈控制被害人行動自由之行為，即堪認定。
  再被告薛英勝雖抗辯其並無強盜被害人楊啟廷財物之意思，
    僅係幫助張明石強盜云云。然被告薛英勝於警詢、偵訊及本
    院審理時均坦稱同案被告張明石在前往臺南市路途已有告知
    要去臺南市隨機押人強盜財物等語（見九七警卷第二頁、九
    七偵卷第十頁、本院卷二第三二八頁背面、本院卷三第四七
    頁背面，此部分以被告薛英勝警詢筆錄做為證據，係針對被
    告薛英勝有共同強盜之認定，並非認定被告張明石強盜犯行
    部分，自不受前述警詢證據能力之限制），復於本院審理時
    供承：九十七年十一月七日張明石在八張犁檳榔攤有拿子彈
    給我，當時我知道張明石有帶二枝槍，一直到發現楊啟廷時
    我和張明石一直都在一起，我一直知道他有二把槍在身上等
    語（見本院卷三第四七頁背面至第四八頁），是被告薛英勝
    對於同案被告張明石有攜帶槍、彈，並且駕車搭載薛英勝在
    臺南市區隨機尋找強盜目標乙情，顯非毫無所悉。參以同案
    被告張明石於九十八年七月十五日本院延長羈押訊問時供稱
    ：九十七年十一月八日有和薛英勝一起駕車外出，我們當初
    出去就是打算要伺機強盜他人財物，沒有規劃要如何搶，就
    是見機行事，我與薛英勝各帶一把槍想要用來犯案，我們看
    到被害人楊啟廷喝醉了躺在車上，他車窗玻璃沒有關，我們
    就打算搶他，先開被害人車子，把被害人帶走放在後座，想
    說等被害人醒了要問他提款卡、密碼，要領出他的錢等語（
    見九十八年度偵聲字第一六八號卷第五頁及背面）；復於本
    院證稱：和薛英勝講好要強盜，是那一陣子都有在說，但決
    定的時間我已忘記，那天要作案之前，我有去找薛英勝，我
    們在檳榔攤見面再來臺南，那天我有帶二枝槍，我帶出來就
    是為了強盜才帶出來，我帶槍之後就去找薛英勝，我們隨機
    強盜是來臺南後講的，犯案對象是臨時的，我有拿貝瑞塔給
    薛英勝，我會找薛英勝一起去強盜，是因為那陣子我們二人
    一直有往來，都缺錢，我們看到死者車子在路邊沒有熄火，
    我叫薛英勝下車去看是不是喝醉的人，想說這台車一定是有
    問題，不然怎們會停在路邊沒有行駛，如果有人就準備要犯
    案，因為開BMW的車主應該是很有錢，薛英勝下車看說一個
    好像喝醉的人，之後我有下車去看，死者有下車走路不穩，
    我想說怕人家看到，之後他和薛英勝坐後座，由我開車，想
    說要等死者比較清醒時要問他有沒有提款卡跟密碼等語（見
    本院卷二第二六七頁背面至第二七一頁），而被告張明石因
    缺錢花用欲強盜他人財物，對於偕同前往之被告薛英勝，應
    無刻意隱瞞其強盜財物目的、選定之強盜對象之理，復與被
    告薛英勝前揭供述張明石有告知要隨機強盜之語相符，是被
    告張明石指稱被告薛英勝知悉當日前往臺南市目的係為隨機
    強盜，並且已鎖定駕駛名貴寶馬汽車之被害人楊啟廷作為下
    手對象，應屬可採。
  再被告薛英勝對於其與張明石在臺南市○○路○段一八七號
    前發現被害人楊啟廷之寶馬汽車後，由薛英勝先行下車查看
    被害人楊啟廷之情形，嗣後其與張明石均有進入被害人楊啟
    廷之寶馬汽車等情並不爭執，被告薛英勝復未抗辯同案被告
    張明石有持槍強制被告薛英勝下車查看、進入被害人楊啟廷
    車內之行為，而本院勘驗臺南市政府警察局歸仁分局檢送之
    監視錄影光碟其中「00000000-000000」檔案，被告薛英勝
    確實先自張明石駕駛之自小客車副駕駛座下車，沿死者寶馬
    汽車駕駛座往車尾方向前行，繼而有拉扳寶馬汽車副駕駛座
    車門之動作，隨即再自寶馬汽車副駕駛座沿車尾往駕駛座方
    向走去，並在寶馬汽車駕駛座外逗留等情，有本院勘驗筆錄
    在卷可佐（見本院卷三第十七頁背面），是被告薛英勝既已
    知悉同案被告張明石選定駕駛寶馬汽車之被害人楊啟廷作為
    強盜目標，且張明石有攜帶槍枝、子彈（被告薛英勝有無持
    有槍枝詳後述），仍先下車查看被害人情況，再與攜帶槍彈
    之同案被告張明石進入被害人楊啟廷車內，被告薛英勝顯有
    配合同案被告張明石為不法取財之強盜犯罪意思，並與同案
    被告張明石共同著手進行攜帶槍、彈進入被害人車內，欲取
    被害人財物之行為。再者，死者楊啟廷於被告二人在寶馬車
    內期間，遭乘坐在後座之被告薛英勝射擊二槍致死（認定之
    理由詳後述），而被害人遭槍擊前之車內情形，被告張明石
    於本院證稱：當時發生衝突，薛英勝與被害人在講話，言語
    中發生口角等語（見本院卷二第二七一頁背面）；而被告薛
    英勝雖否認乘坐後座，然就被害人遭槍擊前之情形，亦於本
    院證稱係因後座之張明石詢問提款機密碼，被害人酒醉、脾
    氣暴躁，有大聲罵三字經等語（見本院卷一第一七九頁背面
    ），是被告二人均供稱被害人有與後座之人發生口角衝突，
    參以被告薛英勝與張明石係為使被害人楊啟廷交出提款卡及
    密碼而持槍彈進入車內，被告薛英勝與被害人對話之重點即
    應著重在提款卡、密碼等財物交付，無與被害人閒聊其他無
    關話題之需要，是被害人與被告薛英勝之口角衝突，應為被
    告薛英勝逼問關於提款卡及密碼等過程中發生，亦徵被告薛
    英勝既已為逼問被害人提款卡、密碼之行為，其顯有強盜之
    犯意，並已共同著手實行強盜行為，至為明確，被告薛英勝
    辯稱僅有幫助之犯意云云，顯不可採。
  另被告薛英勝雖以其下車查看被害人楊啟廷、偕同張明石進
    入被害人楊啟廷車內，係因張明石身上有槍而迫於無奈云云
    。惟被告薛英勝並未供稱同案被告張明石有持槍脅迫其下車
    查看、進入被害人楊啟廷寶馬汽車之強制行為，且強盜行為
    係屬重罪，一旦查獲將面臨重刑處罰，若被告薛英勝並無參
    與上開犯行之意思，被告張明石逕可自行為之，或偕同其他
    有意願共同犯罪之人，豈會以持槍控制被告薛英勝之方式，
    威嚇被告薛英勝下車查看、共同進入被害人楊啟廷車內，而
    徒增自身為強盜行為時遭遇抵抗、查獲之風險？況被告薛英
    勝與張明石因被害人楊啟廷身中二槍，在臺南市○○區○○
    路五九二號棄車逃逸而搭乘計程車時，被告薛英勝先行在臺
    南市○○路○段一一九號前下車，並與被告張明石約定在「
    老地方」見乙情，業據證人潘清水即計程車司機於警詢證述
    明確（見九七警卷第十七頁），復為被告薛英勝於警詢、偵
    訊及本院審理時坦承在卷，且被告薛英勝於同日先行下車後
    ，又再前往高雄市杉林區八張犁之檳榔攤與張明石會合乙情
    ，亦為被告薛英勝於本院審理時供陳明確（見本院卷一第一
    七九頁至第一八三頁），是被告薛英勝與同案被告張明石在
    上開地點搭乘計程車後，被告薛英勝猶能決定先行下車而不
    與被告張明石同行，顯然其意思自由並未因張明石持有槍彈
    而受到張明石之壓制，且被告薛英勝若係遭張明石持槍威嚇
    而屈從於被告張明石，豈會在與被告張明石分道揚鑣後，又
    前往高雄市杉林區八張犁之檳榔攤與被告張明石會合？足徵
    被告薛英勝辯稱其係迫於無奈而配合被告張明石云云，顯係
    卸責之詞，不足採信。
  被告二人本於強盜之犯意，欲強取被害人楊啟廷之財物，因
    而進入被害人楊啟廷之寶馬汽車，業經本院認定如前，而被
    告二人就渠等進入被害人楊啟廷上開寶馬汽車期間，均堅稱
    並未取得被害人楊啟廷任何財物。公訴意旨雖認被告張明石
    有單獨取得被害人楊啟廷衣袋之現金十萬元，並以證人楊麗
    君、侯連興之證述為據，惟證人楊麗君於本院證稱：當天我
    和死者楊啟廷喝完二攤，楊啟廷有開車載我回去，我印象中
    在凱渥商務會館包廂內，有看到楊啟廷拿錢出來給小費，我
    從他錢的厚度認為大約十萬元，我無法確定楊啟廷有多少錢
    ，楊啟廷載我回我的鋼琴酒吧讓我下車的時間，大約是在一
    點半再多一點，還沒有二點等語（見本院卷二第二六三頁至
    第二六六頁）；證人侯連興於警詢證稱：我是在九十七年十
    一月八日早上五時三十七分發現6179—WM號自小客車，發現
    經過是當天早上四時三十分許，我開車從仁德五星級釣蝦場
    出來，經過中山路與中正路二段時看到該部6179—WM號車輛
    停在中山路五九二號前，當時我要去臺南市吃東西所以沒有
    停車查看，到我吃完東西要回我住處，再經過該處時看到該
    車還是停在那裡，我以為是我朋友的車，我就到現場查看該
    車，發現駕駛座沒人，後座有一男子側躺於後座左後方，因
    該車車門沒鎖且引擎未熄火，於是開車門發現該名男子臉色
    蒼白已沒有呼吸狀態，我當下立刻報案等語（九七警卷第十
    三頁至第十四頁）。則被告二人固於九十七年十一月八日凌
    晨二時十五分許發現被害人楊啟廷車輛停放路邊而下車查看
    ，於同日凌晨二時二十一分之後進入被害人楊啟廷寶馬汽車
    內，於同日凌晨二時四十八分許、二時四十九分許，被告薛
    英勝、張明石離開被害人楊啟廷寶馬汽車，有本院勘驗臺南
    市政府警察局歸仁分局監視器錄影光碟之勘驗筆錄一份，以
    及被告二人棄車後在臺南市○○區○○路三段穿越馬路之監
    視器翻拍照片二張存卷可參（見本院卷三第十七頁、九七警
    卷第四八頁），而證人楊麗君雖證稱有看見死者楊啟廷身上
    攜帶現金，然證人楊麗君於九十七年十一月八日凌晨二時前
    即已離開被害人楊啟廷，且被告二人既可輕易開啟楊啟廷之
    寶馬汽車，於被害人楊啟廷與證人楊麗君分開後至被告二人
    進入楊啟廷寶馬汽車前，實難排除其他人進入被害人楊啟廷
    車內，取走已酒醉之楊啟廷身上財物之可能；再者，依前揭
    證人侯連興警詢證述發現死者之經過，證人侯連興亦可輕易
    開啟死者寶馬汽車入內，顯然被告二人離開被害人寶馬汽車
    至證人侯連興報警前，亦有其他人可開啟被害人楊啟廷寶馬
    汽車之車門，取走被害人楊啟廷身上財物之可能。是縱使被
    害人楊啟廷與證人楊麗君分開前，身上有攜帶現金乙節為真
    ，然因無法排除其他人開啟車門取走被害人身上現金之可能
    ，實難據此認定被告張明石或薛英勝有取走被害人楊啟廷身
    上現金十萬元。此外，復查無其他積極證據足資證明被告張
    明石或薛英勝確有檢察官所指取走被害人楊啟廷身上現金十
    萬元之行為，本於「有疑唯利被告」之原則，自應認被告張
    明石、薛英勝著手為上揭強盜行為，並未取得被害人十萬元
    現金，併予敘明。
  綜上，被告張明石本於強盜被害人財物之犯意，攜帶槍彈進
    入被害人楊啟廷車內著手進行強盜行為；被告薛英勝明知同
    案被告張明石欲強盜被害人楊啟廷，亦與攜帶槍、彈之被告
    張明石共同進入被害人楊啟廷車內，並已開始逼問被害人提
    款卡、密碼，而與同案被告張明石共同著手實行強盜行為，
    惟被告二人並未取得被害人財物，均堪以認定，被告薛英勝
    上開辯稱，均係臨訟卸責之詞，不足採信。
  (二)死者楊啟廷係被告薛英勝於強盜過程中，遭被告薛英勝持貝
    瑞塔手槍射殺，且薛英勝有殺人犯意之認定：
  1.訊據被告薛英勝雖坦承有與同案被告張明石一同進入死者楊
    啟廷之車內，且最初駕駛寶馬汽車之人員為張明石，惟矢口
    否認有持槍射擊被害人，辯稱：張明石只有給伊子彈，貝瑞
    塔、克拉克手槍都在張明石處，伊並未持有手槍，一開始是
    張明石駕車、伊坐副駕駛座，張明石駕車後問伊路熟不熟，
    之後即換伊駕駛，張明石改坐在副駕駛座後方，死者係張明
    石坐在副駕駛座後方時射殺云云。
  2.經查：
  被告張明石、薛英勝於九十七年十一月八日凌晨二時十五分
    許，發現被害人楊啟廷車輛停放路邊而下車查看，於同日凌
    晨二時二十一分之後進入被害人楊啟廷寶馬汽車內，於同日
    凌晨二時四十八分許、二時四十九分許，被告薛英勝、張明
    石離開被害人楊啟廷寶馬汽車，業如前述，而被害人楊啟廷
    於上開被告二人進入楊啟廷車內期間，遭射擊二槍身亡，並
    於同日凌晨五時三十七分許，為證人侯連興發現被害人陳屍
    在寶馬汽車後座一情，此為被告張明石、薛英勝所不爭執，
    復據證人侯連興於警詢、本院審理時證述明確（見相驗卷第
    八頁至第九頁、本院卷二第一０七頁至第一０八頁），並有
    臺灣臺南地方法院檢察署相驗屍體證明書一份存卷足按（見
    相驗卷第三九頁）。又被害人楊啟廷經檢察官督同法醫師相
    驗、解剖結果，被害人楊啟廷身中二貫穿型槍傷，分別為胸
    壁右側槍傷、下腹部槍傷，另頭部額頭左側二處撕裂傷，分
    別長一點五公分、一公分，右前臂中斷外側一處淤傷一點五
    公分，並因胸壁槍傷射穿心臟、肺臟及肝臟，導致大量血胸
    ，因大量出血低血容性休克而死亡等情，有解剖勘驗筆錄、
    相驗屍體證明書、法務部法醫研究所九十八年一月十二日法
    醫理字第０九七０００五六六一函覆之解剖報告書、鑑定報
    告書各一份及相驗照片二十張等在卷可參（見相驗卷第三七
    頁、第三九頁、第一０三頁至第一一三頁背面、第二六頁至
    第三五頁）。是死者楊啟廷於被告二人在寶馬車內期間，因
    身中胸壁右側槍傷、下腹部二貫穿型槍傷，並因胸壁槍傷射
    穿心臟、肺臟及肝臟，導致大量血胸，因大量出血低血容性
    休克而死亡等情，即堪認定。
  其次，被害人身中二貫穿型槍傷，其中胸壁右側槍傷為「Ａ
    、射入口位置：自胸壁右側、頭頂下五四公分與身體前面中
    線右側二二公分之水平與垂直線交點處。…Ｃ、槍傷路徑：
    從射入口進入，經右側第六肋間外側、肝臟右葉及左葉、橫
    膈膜、心臟右心室及左心房、左肺上葉下緣，左側第六肋骨
    下緣間外側右側頸動脈，由胸壁左側射出。…Ｅ、射出口位
    置：胸壁左側，頭頂下四一公分與身體前面中線左側二八公
    分之水平與垂直線交點處。Ｆ、射程：因射入口破孔周圍環
    繞橢圓形濃密黑色煙灰與火藥灼痕，且無槍口印痕或火藥刺
    青，研判為接近型槍傷。Ｇ、射擊方向：由右往左，由下往
    上，由前微往後。Ｈ、射擊角度：槍傷路徑與水平面夾十度
    上仰角。」；另下腹部槍傷情形「Ａ、射入口位置：下腹部
    ，齒骨上緣左側，頭頂下方九三公分與身體中線左側五點五
    公分之水平與垂直線交點處。…Ｃ、槍傷路徑：從下腹部射
    入口進入，經皮下軟組織、腹直肌外側、骨盆腔外側軟組織
    、股骨頭外側軟組織，由左大腿外側上緣射出。…Ｅ、射出
    口位置：左大腿外側上緣，頭頂下八五公分與身體前面中線
    左側二八點五公分之水平與垂直線交點處。Ｆ、射程：因射
    入口破孔周圍有火藥刺青及少量黑色煙灰，且無槍口印痕，
    研判為近距離型槍傷。Ｇ、射擊方向：由右往左，由下往上
    ，由前微往後。Ｈ、射擊角度：槍傷路徑與水平面夾十度上
    仰角。」等情，有前述法務部法醫研究所九十八年一月十二
    日法醫理字第０九七０００五六六一函覆之解剖報告書、鑑
    定報告書各一份在卷可佐（見相驗卷第一０三頁至第一一三
    頁背面），參以員警於九十七年十一月八日在寶馬汽車採證
    時，在該車內採得未射擊子彈一顆、已擊發之彈頭及彈殼各
    二顆，業如前述，而上揭二顆彈頭採得位置分別在左後車門
    下緣與車體間、後座左側椅墊保麗龍下方，其中左後車門下
    緣與車體間採得之彈頭，經與被害人屍體之子彈射入孔、射
    出孔比對，研判該子彈彈頭由右至左貫穿被害人胸部後，再
    貫穿左後椅背，射入左後車門與車體間縫隙，撞擊車門內側
    鋼板後掉落在左後車門下緣與車體間；左側椅墊保麗龍下方
    彈頭則係自死者陰阜部射入，自被害人左側大腿外側射出，
    該子彈貫穿死者身體後，再貫穿寶馬汽車後座左側椅座，掉
    落在後座左側椅墊下保麗龍下方等情，有臺南縣警察局刑案
    現場勘查採證報告及所附上揭彈頭相關勘查照片十二張、彈
    道模擬照片二張（見勘查採證卷第五頁、第七頁、第八頁至
    第九頁、第三七頁至第四三頁）；又上揭射擊死者楊啟廷之
    彈頭、彈殼二顆與扣案貝瑞塔、克拉克制式手槍，經本院送
    請內政部警政署刑事警察局鑑定比對，其中槍枝管制編號0
    000000000號即扣案之貝瑞塔手槍試射彈頭、彈殼
    ，與射擊被害人之彈頭來復線及彈殼彈底特徵紋痕相符，認
    均係由該槍枝所擊發乙情，有內政部警政署刑事警察局一０
    ０年一月二十六日刑鑑字第0000000000號函文在
    卷可參。是依前述被害人遭射擊之子彈射入口、射出口位置
    、射程、射擊角度、方向，車內彈頭行經路線、尋獲位置以
    及子彈彈頭、彈殼比對結果等各情綜合以觀，被害人遭射擊
    時，顯然係坐在寶馬汽車駕駛座後方，並遭其右方即副駕駛
    座後方人員，以同一支貝瑞塔手槍往被害人右邊腋下胸線、
    陰阜部之位置各射擊一槍，該子彈彈頭始會一枚由右至左貫
    穿被害人胸部，再貫穿左後椅背，射入左後車門與車體間縫
    隙，撞擊車門內側鋼板後掉落在左後車門下緣與車體間，另
    一枚則自死者陰阜部射入由被害人左側大腿外側射出，再貫
    穿寶馬汽車後座左側椅座後，掉落在後座左側椅墊下保麗龍
    下方，而上開寶馬汽車駕駛座之人員，其所在位置可能射擊
    子彈之扇形角度，顯然與被害人遭射擊之情形不同，故被害
    人係遭乘坐在副駕駛座後方人員持貝瑞塔手槍射擊二槍，駕
    駛座人員並未持槍射擊，即堪認定。
  再被告薛英勝與張明石進入被害人楊啟廷寶馬車內時，係由
    張明石負責駕駛，被害人則坐在駕駛座後方位置，此為被告
    薛英勝所不爭執，是被告薛英勝於張明石開始駕駛寶馬汽車
    時，並非在駕駛座位置，即堪認定。又本件被害人遭槍擊時
    ，係何人在後座射擊被害人，同案被告張明石於九十八年五
    月二十日檢察官偵訊時陳稱：當時是我開那台BMWX5，從頭
    到尾都是我駕駛，我出發前就已經把槍交給薛英勝，子彈我
    們二人都有，我們本來是想強盜死者的錢，後來發現死者已
    醉，我們就想開他的車就好，想等他醒來問他提款卡號碼，
    有聽到他與薛英勝在講話，不知道發生什麼事情，就聽到槍
    響等語（見九七偵卷第一一五頁至第一一六頁）；於同年十
    二月二十五日檢察官偵訊時供稱：薛英勝所拿的槍是我提供
    的，我們一人一枝，從上車到仁德棄車，都是我開的，我聽
    到二聲槍聲，是連接的等語（見九七偵卷第二００頁至第二
    ０一頁）；於九十八年五月二十日本院羈押訊問時供稱：我
    們預計要搶楊啟廷財物，當時我在開車，楊啟廷在後座講話
    ，他們臨時起衝突，薛英勝就開槍，當時我是持較短那把槍
    ，另外一把是薛英勝持有，二把槍都是我的，因為想控制被
    害人，所以一人分持一把等語（見九十八年度聲羈字第二一
    九號卷第六頁至第七頁）；於同年七月十五日本院延押訊問
    時指稱：當天我們要行搶被害人，由我開被害人車子，薛英
    勝跟被害人一起坐在後面，被害人與薛英勝在車上講話，講
    一講沒有幾分鐘，我就聽到二個槍聲，我才減速回頭，才知
    道薛英勝對被害人開了二槍，當時我是拿比較短的那支等語
    （見九十八年度偵聲字第一六八號卷第五頁背面至第六頁）
    ；於一００年六月二十七日本院審理時證稱：二枝槍都是我
    帶的，我為了強盜才帶出來，我去找薛英勝時就拿一枝槍給
    他，我拿比較大那一枝貝瑞塔給薛英勝，我自己拿克拉克，
    我開車載薛英勝來臺南市這邊，後來看到死者BMW停在路邊
    沒有熄火，想說這台車一定有問題怎麼會在路邊，就準備要
    犯案，我叫薛英勝下車查看，薛英勝說好像酒醉，後來死者
    也有下那台BMW，因為怕被看到，所以死者和薛英勝就到BMW
    後面坐，是我開車，薛英勝坐右後座，本來用意是要等被害
    人清醒過來要問他提款卡、密碼，我剛開始開車沒有幾分鐘
    ，他們二人有對談，言語中發生口角，我聽到砰一聲，然後
    就聽到二聲槍聲，二聲槍聲可說是連續的，我開死者車子時
    的路線我只知道直行是臺南車站，我開往東門圓環上天橋到
    東門陸橋下，直行到仁德交流道，我開沒多久就聽到槍響，
    差不多是靠近天橋，是否還沒上天橋我不敢確定，我有轉頭
    看，我說你怎麼對他開槍，薛英勝好像說死者罵他，之後因
    為事情已經發生，我已經不知道要講什麼，我就往高速公路
    那邊開，我當初不知道死者哪裡中槍，是後來看報紙才知道
    ，薛英勝上去時坐在何處我沒有注意，我知道是被害人坐在
    後座時，薛英勝才去坐在被害者旁邊等語（見本院卷二第二
    六九頁背面至第二七五頁背面）。是同案被告張明石歷次供
    述均指稱於進入被害人寶馬汽車前，即已將其中一枝槍枝交
    與被告薛英勝，自始至終均由張明石駕駛、被害人係遭乘坐
    後座之薛英勝射擊，而張明石與被告薛英勝就本案係何人槍
    擊被害人，雖有利害衝突，惟同案被告張明石係一開始駕駛
    被害人車輛之人員，此為被告薛英勝所不爭執，則同案被告
    張明石既與被告薛英勝謀議進行強盜行為，先將所持有之槍
    枝其中一枝交與被告薛英勝，且於為強盜犯行時，張明石負
    責開車、被告薛英勝在後座持槍控制被害人，與一般共同為
    強盜犯行時，為達順利控制被害人所為之分工模式相符，同
    案被告張明石證稱著手前已將槍枝一枝交與被告薛英勝、被
    告薛英勝與被害人坐在後座等情，要與常情相符，參以本院
    勘驗臺南市政府警察局歸仁分局檢送之監視錄影光碟其中「
    00000000-000 000」檔案，被告薛英勝自張明石駕駛之自小
    客車下車查看被害人楊啟廷之寶馬汽車時，被告薛英勝於二
    時二十分五十六秒至五十九秒，在拉扳被害人楊啟廷寶馬車
    輛副駕駛座後方車門時，薛英勝左手確實有持物品，該物品
    外觀呈長條型，有本院勘驗筆錄在卷可參（見本院卷三第十
    七頁），亦堪以佐證同案被告張明石供稱有先將手槍交與被
    告薛英勝，應非無據。其次，同案被告張明石就槍擊發生之
    時間係其開始駕駛寶馬汽車未久一情，於上開本院九十八年
    七月十五日延押訊問、本院一００年六月二十七日審理時均
    供述一致，且張明石於本院證述槍擊發生之地點為東門陸橋
    一帶，亦確實距離被害人原停放車輛之臺南市○○路○段一
    八七號非遠，於凌晨時間駕駛應可於短時間到達；再張明石
    就其與被告薛英勝分持之槍枝為何，於上開本院九十八年五
    月二十日羈押訊問、同年七月十五日延押訊問時均指稱其持
    有較短之槍枝，此部分供述俱屬一致，是被告張明石前後指
    稱之槍擊發生時點、分持槍枝情形，並無互相矛盾之處，參
    以員警於九十七年十一月八日在楊啟廷車內扣得射擊後之九
    釐米制式彈頭、彈殼各二顆，經鑑定結果，均係由前揭貝瑞
    塔手槍射擊，業如前述，而被告張明石受「培根」委託寄藏
    之貝瑞塔手槍、克拉克手槍，外觀而言貝瑞塔手槍確實稍長
    於克拉克手槍，有扣案槍枝及臺中市警察局槍枝初步檢視照
    片四張可參（其中貝瑞塔手槍依照片所附之卷尺最長處約十
    八公分、克拉克手槍長約十六公分），則同案被告張明石供
    稱死者係遭被告薛英勝持槍射擊之語，核與其證述之分持槍
    枝種類、槍彈鑑定報告結果互核相符，亦堪以佐證被告張明
    石上開證述，應非憑空捏造。
  此外，本件案發現場死者寶馬汽車左前門窗緣內側、左前門
    窗緣外側採得之檳榔渣（編號A30、A31），經與刑事警察局
    去氧核醣核酸資料庫比對結果，發現與張明石之DNA—STR型
    別相符；寶馬汽車方向盤斑跡棉棒以DNA—STR型別檢測結果
    ，不排除編號A12方向盤斑跡棉棒DNA混有死者楊啟廷與編號
    A30、A31檳榔渣DNA 所有者之可能，有臺南縣警察局九十七
    年十一月十二日南縣警鑑字第０九七二二０一三五四號鑑驗
    書在卷可參（見九七警卷第五四頁至第五五頁），是被害人
    楊啟廷之寶馬汽車駕駛座窗緣內外側均有張明石遺留之檳榔
    渣，且方向盤斑跡棉棒不排除混有張明石與楊啟廷DNA，亦
    徵同案被告張明石證稱係由其一人駕駛被害人車輛，被告薛
    英勝並未駕駛之語，非屬無據，且被告薛英勝就方向盤並未
    測得其DNA乙情，於本院辯稱係因張明石擦拭方向盤云云（
    見本院卷二第一六四頁背面），而上開方向盤若經擦拭，實
    無可能僅消除被告薛英勝遺留之微物證據，卻留存被害人與
    張明石遺留之微物證據可能，若被告薛英勝確實有駕駛寶馬
    汽車，何需刻意虛纂同案被告張明石有擦拭方向盤此不實內
    容？再者，被告薛英勝經內政部警政署刑事警察局以熟悉測
    試法、緊張高點法、區域比對法實施測謊，鑑定結果為「受
    測人薛英勝於測前會談稱係張明石開槍射殺楊啟廷，當問及
    『本案是誰開槍射殺楊啟廷？』，經測試結果圖譜反應在『
    你自己』，經圖譜研判本案應是受測人薛英勝開槍射殺楊啟
    廷」，有該局九十八年十月十二日刑鑑字第０九八０一四一
    七四三號函及函附測謊鑑定資料表、測謊鑑定說明書、儀器
    測試具結書、測謊鑑定人資歷表及測謊圖譜分析表在卷可稽
    （見九七偵卷第一九一頁至第一九四頁）。而測謊鑑定，係
    依一般人在說謊時，會產生遲疑、緊張、恐懼、不安等心理
    波動現象，乃以科學方法，由鑑定人利用測謊儀器，將受測
    者之上開情緒波動反應情形加以記錄，用以分析判斷受測者
    之供述是否違反其內心之真意而屬虛偽不實。故測謊鑑定，
    倘鑑定人具備專業之知識技能，復基於保障緘默權而事先獲
    得受測者之同意，所使用之測謊儀器及其測試之問題與方法
    又具專業可靠性時，該測謊結果，如就有利之供述，經鑑定
    人分析判斷有不實之情緒波動反應，依補強性法則，雖不得
    作為有罪判決之唯一證據，但非無證據能力，仍得供裁判之
    佐證，其證明力如何，事實審法院有自由判斷之職權（最高
    法院九十七年度臺上字第四三七○號判決參照）。而內政部
    警政署刑事警察局為國內專業之測謊鑑定機構，於本件鑑定
    前有經被告薛英勝同意接受測謊、陳述身心狀況，且施測者
    亦有經過測謊專業訓練，形式上符合測謊鑑定之要求，且實
    施測謊前，先由測謊人員向被告薛英勝說明測謊原理、儀器
    功能，並詳細說明測試題目後，經Polygraph 儀器先以熟悉
    測試法檢測被告薛英勝之生理圖譜反應情形正常並讓其熟悉
    測試流程後，再以緊張高點法測試問題分析測試結果，有前
    述測謊鑑定資料表及測謊鑑定說明書、儀器測試具結書、測
    謊鑑定人資歷表各一份在卷可參。是被告薛英勝前往施測地
    點時，並非立刻進行測謊，而係先進行測前會談，且於進行
    測謊時，係先以熟悉測試法使被告薛英勝熟悉流程、使其圖
    譜生理反應正常後，再詢問本案相關問題，此測謊結果有其
    一定之科學流程與理論基礎，自具參考價值，且與前揭同案
    被告張明石證述事證適足相互印證，堪信被害人楊啟廷應係
    遭被告薛英勝槍殺身亡。
  3.被告薛英勝雖以上開情詞置辯，惟查：
  被告薛英勝與張明石進入被害人寶馬汽車時，係由張明石負
    責駕駛被害人車輛，被害人楊啟廷則坐在駕駛座後方位置，
    此為被告薛英勝所不爭執，而同案被告張明石歷次供述均陳
    稱著手進行強盜行為前即已將其中一支槍枝交與被告薛英勝
    ，業如前述，參以被告薛英勝於查看被害人楊啟廷所駕駛之
    寶馬汽車時，於二時二十分五十六秒至五十九秒拉扳被害人
    楊啟廷寶馬車輛副駕駛座後方車門時，被告薛英勝左手確實
    有持物品，該物品外觀呈長條型，有前述本院勘驗臺南市政
    府警察局歸仁分局檢送監視錄影光碟其中「00000000-00000
    0」檔案之勘驗結果存卷足按，且被告薛英勝於本院訊問時
    供稱張明石交付之子彈其擺放在霹靂包內並繫在腰間（見本
    院卷二第三二九頁），則被告薛英勝於上開時間手持之物品
    ，顯非同案被告張明石交付之子彈，且外觀長條狀亦與手持
    槍枝呈現出之外觀相似，益徵同案被告張明石供稱已交付槍
    枝與被告薛英勝乙情，應屬可信。再者，被告二人業已計畫
    為強盜犯行，並已開始進入被害人車內，於斯時被告張明石
    既負責駕車，若依被告薛英勝所辯其坐在副駕駛座位置，而
    任由被害人一人單獨坐在後座，被害人實有可能會突然醒來
    攻擊前方人員、撥打電話報警，此乘坐方式顯然無法達到控
    制被害人之目的，與一般共同強盜之犯罪模式顯不相符；且
    被告二人既欲取得被害人之提款卡、密碼，本即需叫醒、持
    槍威迫被害人，自應由未駕車之被告薛英勝負責坐在後座，
    叫喚並注意被害人是否清醒，及負責持槍喝令被害人交出提
    款卡及密碼，始能達到被告二人強盜財物之目的，參以同案
    被告張明石既已事先準備二支槍枝，為自始達到順利控制被
    害人目的，應無將二支槍枝均擺放在無法全程密切注意被害
    人動靜之張明石身上，是被告薛英勝辯稱其並未取得槍枝、
    原先係乘坐在副駕駛座云云，實與常理不符，其真實性顯屬
    可疑。
  又被告薛英勝就辯稱之換手駕駛地點及行駛路線各情，於九
    十七年十一月二十一日警詢時供稱：張明石順著西門路三段
    往前行駛到成功路口右轉（應為左轉之誤），往臺南火車站
    右轉北門路快接近東門圓環前，從西門路三段起算張明石開
    約十多分鐘後，到一條不知名暗巷問我路熟不熟，我就跟他
    說不然車子換我駕駛，張明石停好車後就從駕駛座爬到右後
    座與被害人楊啟廷坐在一起，我從副駕駛座爬到駕駛座換我
    開車，當一、二十分鐘左右，車子開到東門路上，被害人以
    三字經罵張明石，張明石有回罵並用槍敲打被害人頭部，當
    時我有言語制止，約十幾分鐘後，我就聽到槍聲，我回頭看
    到被害人腹部中一槍，我跟張明石說你為什麼要把事情搞大
    ，約再過三、四分鐘，張明石不知何原因又對被害人開一槍
    等語（見九七警卷第三頁至第四頁）；於九十八年一月十三
    日檢察官偵訊時供稱：張明石開約十分鐘左右，問我臺南市
    路熟不熟，我說比你熟一點，張明石就要我開車，他爬到被
    害人右邊坐下，我就從火車站圓環往東寧路開等語（見九七
    偵卷第四二頁）；於九十八年五月二十日檢察官偵訊時供稱
    ：是在臺南市○○路某處換手，我們發現寶馬汽車時就在西
    門路上，換手前還未轉彎，當時車速不快（見九七偵卷第一
    二０頁）；於一００年四月二十五日本院訊問時陳稱：張明
    石開約十分鐘後，張明石問我說臺南路你比較熟，當時差不
    多到東寧路換手（見本院卷二第一六０頁背面至第一六三頁
    背面）；於一００年七月十三日本院訊問時陳稱：我換手駕
    駛是在火車站往東門路那邊有個地下道不遠處，大概是在過
    地下道那邊換手，我就直接往東門路那邊開，開到仁德，我
    大約開了半個鐘頭以上等語（見本院卷二第三二九頁背面）
    。是被告薛英勝就所辯換手駕駛之地點，包含「不知名暗巷
    」、「我從火車站圓環往東寧路開」、「西門路還沒轉彎」
    、「東寧路」、「火車站過東門路地下道」等各處，而被告
    薛英勝若確實有與張明石換手駕駛，豈會對於換手駕駛之地
    點有諸多不同之記憶？且依被告薛英勝供述之行徑路線，主
    要包含「西門路三段左轉成功路，往臺南市火車站右轉北門
    路、東門路」，以及「從火車站圓環往東寧路」此二路線，
    則縱使被告薛英勝無法確知行經之每條道路名稱，又豈會有
    此二截然不同路徑？是被告薛英勝辯稱張明石駕駛寶馬汽車
    約十分鐘後，即改由被告薛英勝駕駛乙情，顯難採信。
  再者，被告薛英勝就槍擊發生時之過程，於九十九年六月一
    日本院審理時證稱：我在開車寶馬汽車的時候，張明石問被
    害人提款機號碼，被害人有罵三字經，我聽到第一聲槍聲之
    後被害人沒有說話，我心裡想應該是中槍了，我一直繼續開
    車，也沒有把車停在路邊，我只有從後照鏡看，只有看到張
    明石上半身臉部，開第二槍時我也沒有回頭看，張明石叫我
    繼續開車，張明石與被害人坐在後座時二人有起口角，張明
    石問提款機號碼，被害人就罵三字經，二人手有揮來揮去，
    這樣差不多十分鐘等語（見本院卷一第一八０頁及背面、第
    一八三背面至第一八四頁）；於一００年四月二十五日本院
    訊問時陳稱：換手我開約十分鐘左右，張明石逼被害人、被
    害人酒醉罵三字經，他們開始吵架之後約十分鐘張明石開第
    一槍，我有問張明石在做什麼，他就一直叫我開車，他開第
    二槍距離第一聲槍響約十分鐘，二聲槍響之間沒有聽到什麼
    反應，第一聲槍響是在東寧路，第二聲槍響是快到仁德等語
    （見本院卷二第一六０頁背面至第一六三頁背面）。則依上
    揭被告薛英勝供述槍擊之發生過程，張明石與被害人在後座
    發生衝突並有手部揮打之動作，此期間約十分鐘，第一槍與
    第二槍間隔時間約十分鐘，若被告薛英勝確實有駕駛寶馬汽
    車，於後座開始產生衝突且衝突時間並非短暫，豈會不回頭
    關心情況或停車協助張明石控制被害人，反對於後座之衝突
    均未做反應，繼續安穩駕駛？且於先後聽到二聲槍聲之後，
    僅於第一聲槍聲之後觀看後照鏡，全未有回頭查看之動作？
    是被告薛英勝供稱換手駕駛後對於後座狀況之反應，顯與一
    般駕駛者對於後座發生衝突、槍擊時之反應有異，被告薛英
    勝辯稱被害人楊啟廷遭槍擊時，其正在駕駛寶馬汽車，顯難
    採信。
  又被害人之寶馬汽車，其排檔位置依序為「R—N—（P）—D
    」，引擎發動時會顯示P 檔之檔位，排檔左側有一排檔釋放
    按鈕，若欲前進時，則按壓左側釋放按鈕往後推移一次，該
    檔位即自P檔進入前進之D檔，若欲自D檔排入後退之R檔時，
    需按壓左側釋放按鈕後往前推移二次越過二個壓力點後，即
    可自D檔依序進入N檔、R檔，排檔上之「R—N—（P）—D」
    螢幕旁會有綠色亮點顯示目前檔位，而排檔最上頂端有一「
    P」之按鈕，按壓此「P」之按鈕即可排入一般停車使用之P
    檔，另在排檔後方處，有一單獨之手動式電子駐車按鈕，係
    由傳統手煞車改良而來，此系統之使用方式是以按壓或拉起
    此按鈕之方式，進行操作手動式電子駐車等情，有泛德股份
    有限公司函文一份及函附之操作說明與照片、車主手冊等在
    卷可參（見本院卷二第十五頁至第四一頁），是上開寶馬汽
    車之操作方式，與一般傳統排檔係直接推移排檔並卡入所需
    檔位位置之方式稍有差異，且P 檔係以排檔頂端按鈕操作而
    非推移至P 檔位置，復以按鈕式之手動式電子駐車取代傳統
    手煞車。而被告薛英勝就上開車輛之操作方式於本院供稱：
    這台X5車輛與一般自排沒什麼不一樣，我停車時是直接拉住
    這台車手煞車煞住，檔還是在D 檔，我都沒有換檔，我只有
    在與張明石換手時有動到排檔，停車時沒有動到排檔，開這
    台BMW 排檔時不需要按排檔的按鈕，我記得一個皮套而已等
    語（見本院卷二第一六一頁至第一六二頁背面），並有被告
    薛英勝當庭繪製常操作之裕隆汽車排檔、本案寶馬汽車之排
    檔與手煞車外觀圖各一份在卷可參（見本院卷二第一六六頁
    至第一六八頁），是依被告薛英勝上開供述內容，其對於該
    寶馬汽車排檔操作方式，需按壓左側釋放按鈕始能前推、後
    推變換檔位，並不知悉，且依被告薛英勝供述之停車方式係
    未變動排檔直接拉起手煞車，然被告薛英勝庭繪之寶馬汽車
    係傳統長條狀手煞車，顯與被害人寶馬汽車之按鈕式電子駐
    車不同，而被告薛英勝若有換手駕駛被害人之寶馬汽車，縱
    使無法清楚記憶排檔之外觀，然對於上開車輛係以按鈕駐車
    並無傳統長條型手煞車之明顯差異處，豈會於操作過後成功
    停車卻全無印象？反觀同案被告張明石就上開車輛之操作方
    式於檢察官偵訊時供稱：該寶馬汽車排檔與一般不同，我當
    時也摸索一、二分鐘才知如何駕駛，排檔桿與一般車不一樣
    ，不會直接往下拉就可以開，另外倒車及空檔也摸一陣子才
    碰巧可以做到等語（見九七偵卷第一一五頁）；於本院證稱
    ：死者那台車子開起來不一樣，打檔不是用拖的，那台車好
    像是觸摸，也不像一般車子打檔是先後退檔再前進，停車也
    不太一樣，我在停時踩煞車無法直接停下來還會後退，之後
    我不知道怎麼用的車子才停下來，所以我比較慢下車等語（
    見本院卷二第二七三頁背面、第二七四頁背面至第二七五頁
    ），是同案被告張明石對於被害人寶馬汽車排檔並非直接推
    移卡至所需檔位，自停車狀態之P 檔欲起步前進時無庸先排
    入R檔（一般車輛起步時係將排檔自P檔位置，依序往下方之
    R檔、N檔、D 檔位置推移並卡至該檔位，本案寶馬汽車停車
    起步時則係按壓左側壓力按鈕往下越過一個壓力點，即為D
    檔），停車時之煞車操作方式異於一般傳統車輛等情，仍有
    所記憶，顯見同案被告張明石因確實有操控駕駛寶馬汽車，
    而對於該寶馬汽車排檔、煞車特殊處仍有印象而能概略陳述
    ，故以被告薛英勝及同案被告張明石供述之寶馬汽車排檔、
    煞車操作方式，足徵本案被害人寶馬汽車均係由張明石駕駛
    ，並無中途改換被告薛英勝駕駛之情。同案被告張明石供稱
    死者係遭坐在後座之被告薛英勝開槍射擊，應與事實相符。
  至證人陳信元、許騵即偕同被告薛英勝前往寶馬汽車經銷
    商之員警雖於本院均證稱九十八年五月二十日帶同被告薛英
    勝試車之結果，被告薛英勝會駕駛被害人之BMW同型車輛等
    語（見本院卷三第五頁背面、第十二頁）。然證人陳信元就
    詳細之試車經過於本院證稱：當時為了避免車子不受損壞，
    所以是請技師用千斤頂把車子騰空讓被告薛英勝進去裡面發
    動，當發動時，我車門沒有讓他關，結果他踩油門打檔車輪
    鎖死，技師就叫我們把車門關上，確實輪子就會轉動，我們
    是在車外看，車窗有搖下來，並沒有坐在車裡看薛英勝如何
    操作，車子發動後薛英勝他的手有放排檔，排檔那有指示他
    有看了一下，他排D檔輪子有轉動，我們就請他排回P檔熄火
    下車，沒有試一般手煞車，我自己沒有試開過，同仁也沒有
    先試開過，當時打檔的設置我已沒有印象，我是目視判斷薛
    英勝有打到D檔，排檔座上有指示，是整個直接看他在排檔
    等語（見本院卷三第八頁至第十頁）；證人許豐騵於本院證
    稱：測試時車輛架高，請嫌疑人上車，當時我站的位置比較
    後面，而且車輛有架高，我的角度沒辦法很明確看到他排檔
    時之動作，開動時是往前還是往後，我沒有很完整印象，印
    象是輪胎有動等語（見本院卷三第十二頁至第十三頁）。是
    依證人陳信元之上開證述，被告薛英勝並非在實際道路上駕
    駛，而係將車輛以千斤頂架高後模擬，以上開試車方式，顯
    然無法直接自車輛有無前進、後退、停頓，判斷薛英勝是否
    有依員警指示打檔，且證人陳信元於被告薛英勝操作車輛前
    並未先行操作，復係在車外而非在副駕駛座上詳細觀看被告
    薛英勝之排檔動作，則證人陳信元對於被告薛英勝上開排檔
    操作之判斷是否正確，顯非無疑；而證人許騵於被告薛英
    勝試車時，亦因觀看位置角度問題，對於被告薛英勝之詳細
    排檔情形並不知悉，是被告薛英勝是否確實會操作上開寶馬
    汽車之排檔，顯有疑義。再者，員警於上開時地帶同被告薛
    英勝進行試車時，並未測試被告薛英勝是否會操作該車輛之
    煞車系統，業據證人陳信元證述如前，是縱使被告薛英勝於
    試車時，確實會操作與被害人寶馬汽車同型式車輛之排檔，
    然因被告薛英勝於本院供稱九十七年十一月八日駕駛被害人
    寶馬汽車停車時，係未變換排檔直接拉手煞車，並將被害人
    之寶馬汽車煞車裝置繪製為長條型外觀，而被害人之寶馬汽
    車並無長條型手煞車而係特殊之按鈕裝置，業如前述，被告
    薛英勝若確實有駕駛被害人之車輛，對於該煞車系統之差異
    性自應會稍有記憶，惟被告薛英勝對於該煞車之差異性顯然
    並不知悉，且全無該寶馬汽車之煞車系統與一般車輛手煞車
    不同之蓋略印象，足徵被告薛英勝辯稱其有換手駕駛被害人
    車輛並停車云云，顯不可信，故縱使證人陳信元、許騵於
    九十八年五月二十日帶同被告薛英勝前往試車時，被告薛英
    勝會操作同型車輛之排檔，仍不足以動搖本院基於前開積極
    證據所認定之事實，難為有利被告薛英勝認定之佐憑。
  另本院勘驗臺南市政府警察局歸仁分局檢送之監視錄影光碟
    其中「00000000-000000」、「00000000-000000」檔案，被
    告薛英勝自被告張明石駕駛之自小客車副駕駛座下車後，確
    實有拉扳副駕駛座及後方乘客座車門之動作，且車門均未開
    啟，被告薛英勝之辯護人並據此抗辯被告薛英勝並未乘坐在
    副駕駛座後方乘客座，應係自駕駛座進入副駕駛座位置、中
    途換手由被告薛英勝駕駛云云。然上揭「00000000-000000
    」檔案，於畫面結束前，均無被告張明石、薛英勝進入寶馬
    汽車之畫面；「00000000-000000」檔案之監視錄影畫面，
    因監視器角度問題，僅有攝得被害人寶馬汽車車尾及副駕駛
    座後方乘客座之位置，於二時二十一分四十三秒該寶馬汽車
    離開監視器畫面前，均未拍攝到被告薛英勝自何處進入寶馬
    汽車，有前述本院勘驗光碟結果可參，則被告薛英勝究竟是
    在二時二十一分四十三秒寶馬汽車離開監視器畫面之前，自
    監視器畫面範圍外之位置進入寶馬汽車？抑或寶馬汽車離開
    監視器畫面後，始進入該車，實無法以上開監視器畫面判斷
    。況縱使依被告薛英勝所辯係自駕駛座位置進入被害人寶馬
    汽車，而被告薛英勝並非最初駕駛人，則被告薛英勝自駕駛
    座進入後，應係與被害人均乘坐在後方位置，並非坐在副駕
    駛座位置，業經本院認定如前，是尚難以被告薛英勝係自駕
    駛座進入寶馬汽車，據此作為有利被告薛英勝之認定。
  承前各節，相互勾稽以觀，被告薛英勝於前揭時地，在寶馬
    汽車副駕駛座後方位置，持貝瑞塔手槍朝被害人楊啟廷右邊
    腋下胸線、陰阜部之位置各射擊一槍，導致被害人因胸壁槍
    傷射穿心臟、肺臟及肝臟，大量血胸，因而低血容性休克死
    亡等情，即堪認定，被告薛英勝辯稱未持有手槍、未射擊被
    害人云云，均不足採信。
  4.再胸部、下腹部有人體諸多重要臟器，屬人體要害位置，且
    以槍枝射擊子彈之殺傷力甚大，可輕易貫穿子彈彈道路徑物
    品，人體臟器若遭子彈射擊貫穿，對生命將造成嚴重危險而
    發生死亡結果，此為一般人所週知，被告薛英勝對於持槍朝
    人體要害部位射擊將導致他人死亡乙情，自不得諉為不知。
    而被告薛英勝當天係持槍、彈，在寶馬汽車車內朝被害人楊
    啟廷右邊腋下胸線、陰阜部之位置各射擊一槍，被害人因身
    中胸壁右側槍傷、下腹部二貫穿型槍傷，並因胸壁槍傷射穿
    心臟、肺臟及肝臟，導致大量血胸，因大量出血低血容性休
    克而死亡乙情，業經本院認定如前，則被害人楊啟廷之死亡
    確實係因被告薛英勝之開槍行為所致無疑，而被告薛英勝明
    知持槍朝人體射擊，致人於死之可能性甚高，仍在寶馬汽車
    後座此近距離之空間內，以具有強大殺傷力之槍枝朝手無寸
    鐵之被害人楊啟廷要害位置射擊，並且係以接連之方式射擊
    二槍，被告薛英勝於當時若無直接殺人之故意，豈會持具有
    殺傷力之槍、彈，並以選擇朝人體重要臟器部位近距離射擊
    之方式，接連朝被害人楊啟廷射擊二槍？故以被告薛英勝選
    擇使用槍彈，以及持槍射擊之距離、選擇之槍擊部位等情，
    被告薛英勝殺意之堅，顯有戕害被害人生命欲置之於死之直
    接故意甚明，被告薛英勝於攜帶槍彈強盜過程中，基於殺人
    之犯意而持貝瑞塔手槍槍殺被害人楊啟廷，至為明確。
  5.另同案被告張明石係欲強盜財物，而搭載被告薛英勝共同前
    往臺南市區尋找強盜財物目標，並選定被害人楊啟廷做為強
    盜對象，因而與被告薛英勝分持克拉克手槍、貝瑞塔手槍及
    九釐米制式子彈進入被害人楊啟廷車內控制被害人等情，業
    經本院認定如前，且被告張明石就薛英勝射殺被害人之過程
    ，於九十八年五月二十日檢察官偵訊及本院羈押訊問、同年
    七月十五日延押訊問，以及本院審理時均供稱被告薛英勝與
    被害人在後座對話時，被告薛英勝突然射擊被害人二槍，業
    如前述，則槍殺被害人並非在被告張明石邀同被告薛英勝參
    與之犯罪計畫內，復無證據證明張明石與薛英勝間有遇被害
    人抵抗即槍殺被害人之犯意聯絡，或張明石有其他共同參與
    、分擔槍殺被害人之行為。而共同正犯在其合同意思範圍內
    所為之行為，固皆應負責，但有逾越其範圍者，對於逾越部
    分，則其他共犯不負其責，此即所謂共同正犯之過剩，本件
    並無證據可認張明石對於被告薛英勝槍殺被害人之行為事先
    存有認識，則被告薛英勝基於殺人之犯意開槍射殺被害人部
    分，顯已逾越原先與張明石合同強盜之犯意範圍，張明石對
    於薛英勝此等逾越部分之所為因無犯意聯絡及行為分擔，當
    不負責，併與敘明。
九、【犯罪事實一(八)部分】：
    訊據被告張明石就犯罪事實一(八)之犯行，於本院坦承不諱，
    並於本院坦稱：車牌是我跟綽號阿魁拿的，阿魁四十幾歲，
    我請他幫我做車牌，讓我不要給警察抓到，我在大約九十七
    年十一月八日至九十七年十一月十四日左右請阿魁幫我做，
    阿魁大約三、五天就拿給我，阿魁是在杉林區拿給我的，我
    也是在杉林區拜託阿魁，我之前會說是我自己偽造的，是因
    為不想拖累阿魁等語（見本院卷二第二一六頁至背面）。而
    扣案之「DF—3196」號車牌二面，為鋁製材質，其上孔洞不
    平整，白色底漆漆工不良並有明顯底漆不平整、多處毛孔空
    隙，黑色字體係以人工在白色底漆塗上黑漆，黑色字漆邊緣
    不平整，有明顯手繪之毛邊且粗細不一，車牌背面並有疑似
    特殊黏劑凝固後之黃色物體，依該車牌之孔洞、底色漆、字
    體黑漆及漆工，與一般正常車牌孔動以機器處理，字漆、底
    漆以烤漆製作，字體工整之情形明顯不符等情，業經本院勘
    驗明確（見本院卷第二一四頁背面及二一五頁），並有本院
    拍攝之車牌照片七張（見本院卷二第二一八頁至第二二一頁
    ），以及車牌二面扣案可資佐證，是上開車牌應係在鋁板上
    以不詳方式押印字形後，再以一般白色底漆、黑色字漆手繪
    上色，為偽造之車牌而非僅在正常車牌上更動部分文字，即
    堪認定。參以被告張明石就如何在該車牌押印出「DF—3196
    」字形並不清楚，亦堪以佐證被告張明石供稱係由其委託綽
    號「阿魁」之成年男子製作乙情，應與事實相符。再者，被
    告張明石取得阿魁偽造之上開車牌二面後，有持以懸掛在其
    所竊得之ZA—7206號自小客車上，並於九十七年十一月十九
    日駕駛懸掛該偽造之DF—3196車牌、實際上為ZA—7206號之
    自小客車，在高雄市○○○○○路二五五點六公里處因拒捕
    而於員警發生槍戰乙情，亦有員警追緝被告張明石過程尋獲
    該DF—3196號車牌之歸仁分局一一０八專案汽車、汽牌、物
    品失竊及尋獲時間一覽表一份、員警職務報告五份存卷可佐
    （見九七警卷第八四頁、第七一頁至第八十頁）。綜上事證
    ，被告張明石自白確與事實相符，要屬無疑；本案事證明確
    ，被告張明石與綽號阿魁之成年男子共同偽造車牌，並由被
    告張明石持以行使之事實，即堪認定。
十、【犯罪事實一(九)】：
  (一)訊據被告張明石就犯罪事實一(九)妨害公務犯行，於警詢及本
    院審理時均坦承不諱（見九七偵卷第八十一頁、本院卷三第
    四五頁背面），核與證人仲光華警詢證述情節大致相符，仲
    光華於警詢證稱：當天張明石和另一男子來找我，載去山上
    時張明石要求我幫他們把風讓他們在車上睡覺，我不肯，遭
    張明石一頓頭部搥打，後來張明石開車載我下山，沿臺二一
    線道行經至二五五點六公里處時，張明石停下車莫名奇妙打
    我頭部一陣，此時有幾部車圍上來，張明石好像知道是警察
    到來，就拿車內手槍朝警方射擊（不知道開幾槍）並加速逃
    逸，而警方也立即開槍還擊並打破該車左後車窗，我坐在車
    內嚇得半死，張明石沿臺二一線道往旗山方向飆車逃逸，而
    警方也一直緊追在後，期間張明石仍邊以左手開車邊以右手
    持槍朝警方射擊，一直到了旗山鎮張明石駕車轉入小巷，我
    趁轉彎車速減慢時打開車門跳車逃逸等語（見九七警卷第二
    四頁），並有員警楊舜閎、李慶安、蔡英杰、劉三榮、謝宏
    勳於九十七年十一月十九日製作之職務報告各一份存卷可佐
    （見九七警卷第七一頁至第八十頁）。再者，員警於九十七
    年十一月二十日，在高雄市內門區十三甲三十之七號前之ZA
    —7206號（懸掛偽造之DF—3196號車牌）自小客車右前座踏
    板上扣得子彈一顆（編號F1），在駕駛座儀表板上、右後座
    座椅下分別扣得彈殼各一顆（編號F2、F3），經鑑定結果，
    其中子彈一顆（編號F1）係口徑九釐米制式子彈，彈殼二顆
    （編號F2、F3），均係已擊發之口徑九釐米彈殼；且其中編
    號F3彈殼與槍枝管制編號0000000000號槍枝即上
    述貝瑞塔手槍試射彈殼之彈底特徵紋痕相吻合，認係由該槍
    枝所擊發，其中編號F2彈殼與槍枝管制編號0000000
    000號即上述克拉克手槍試射之彈底特徵紋痕相吻合，認
    係由該槍枝所擊發等情，亦有九十七年十一月二十日南縣警
    鑑字第０九七一一二０００八三號刑事案件證物採證紀錄表
    暨證物清單、內政部警政署刑事警察局九十七年十二月三十
    一日0000000000號鑑驗書、九十八年六月二十五
    日刑鑑字第０九八００八三六九六號函各一份在卷可參（見
    本院卷一第二七五頁至第二七八頁、第二八一頁至第二八四
    頁、九十八年度偵字第九０二七號卷第九頁及背面），足見
    被告張明石於九十七年十一月十九日，駕駛ZA—7206號車輛
    見員警楊舜閎等人執行逮捕勤務時，確實有以其所持有之貝
    瑞塔手槍、克拉克手槍向警方各射擊一槍，並駕駛車輛以前
    進、後退之方式朝員警所在位置衝撞以便逃離，而以此強暴
    之方式妨害員警執行公務，即堪認定。
  (二)另公訴意旨雖認被告張明石於上開時地係向警方射擊至少三
    槍，而員警於張明石所駕駛之上揭自小客車後行李箱備胎放
    置處雖同時扣得彈頭三顆（編號F4、F5、F6），然因鑑定結
    果上開彈頭來復線特徵均與被告張明石持有之貝瑞塔、克拉
    克手槍試射彈頭來復線特徵紋痕均不相符，非由上揭二槍枝
    擊發，應為其他槍枝所擊發，有前述九十七年十一月二十日
    南縣警鑑字第０九七一一二０００八三號刑事案件證物採證
    紀錄表暨證物清單、內政部警政署刑事警察局九十七年十二
    月三十一日0000000000號鑑驗書、九十八年六月
    二十五日刑鑑字第０九八００八三六九六號函各一份在卷可
    參，且員警於張明石拒捕時亦有朝該車射擊，有前揭員警職
    務報告可資佐證，故上揭射擊完畢之三顆彈頭，難以排除為
    員警之槍枝擊發，無證據證明係張明石以所持有之槍枝、子
    彈擊發，則被告張明石於九十七年十一月十九日為本件妨礙
    公務犯行時，依上揭證據應僅能證明被告張明石有射擊二槍
    ，併與敘明。
十一、【犯罪事實一(十)部分】：
    訊據被告張明石就犯罪事實一(十)持槍脅迫陳怡芳駕車衝撞員
    警，以此方式避免為警逮捕乙情，於本院審理時坦承不諱（
    見本院卷三第四十五頁背面），復於警詢及本院審理時供承
    於九十八年二月二十日為警圍捕時有攜帶貝瑞塔、克拉克手
    槍等語（見九七偵卷第八三頁、本院卷二第五六頁及背面）
    ，核與證人陳怡芳於九十八年二月二十日警詢證稱：張明石
    於今日約十二時許至我朋友住處搭載我和范光榮，當時我與
    范光榮坐在後座，後來張明石叫我載他去一個地方，才換我
    駕駛，隨後警方就攔查車輛，當時因為張明石坐在後座，跟
    我說再不開車，他就要開槍，所以我才會駕車逃離現場，我
    將車輛駛出民族一路時，他們二人就跳車逃逸等語互核相符
    （見本院卷一第二六一頁至第二六二頁），且被告張明石前
    因受友人「培根」之委託寄藏槍彈，業經本院認定如前，則
    被告張明石確實有槍枝可持向證人陳怡芳威嚇駕車，參以員
    警於上開車內副駕駛座腳踏墊背心內，扣得九釐米制式子彈
    一枚，有刑事案件證物採證紀錄表、勘查採證同意書、臺南
    縣警察局刑案現場勘查採證報告一份及背心內子彈照片一張
    存卷足按（見本院卷一第二０七頁至第二０八頁、第二一五
    頁至第二二０頁背面、第二二九頁），被告張明石於本院審
    理時亦坦承上開子彈為其所遺留，顯見被告張明石於九十八
    年二月二十日搭乘陳怡芳駕駛之ZN—5855號自小客車時，確
    實有攜帶子彈，而被告張明石既同時受託保管槍枝、子彈，
    應無僅攜帶子彈而未攜帶槍枝之理，故證人陳怡芳上開警詢
    證稱被告張明石有持槍威嚇命其駕車等語，顯非無據。再者
    ，證人陳怡芳駕駛之ZN—5855號自小客車，在高雄市○○區
    ○○路一帶，見警方特殊任務編組人員持防彈盾牌及MP5 衝
    鋒槍、M4突擊步槍執行逮捕被告張明石任務時，該ZN—5855
    號自小客車係往前向員警衝撞，並迴轉逃逸等情，亦有員警
    買志平、曾義弘、洪文藝、吳嘉章等人於九十八年二月二十
    日製作之臺南縣警察局員警使用槍械案情報告表各一份在卷
    可參（見本院卷一第二一０頁至第二一四頁），是證人陳怡
    芳於警方執行逮捕被告張明石之任務時，因遭被告張明石持
    槍威嚇駕車，而駕車往員警方向衝撞並迴轉逃離等情，亦堪
    認定。
十二、【犯罪事實一(十一)部分】：
    上揭犯罪事實一(十一)被告張明石攜帶兇器竊取Y6—4149號車輛
    之事實，業據被告張明石於警詢、本院準備程序及審理時均
    坦承不諱（見九八警卷第十一頁、本院卷二第五六頁背面、
    卷三第四五頁背面），核與證人柳碧慧警詢證述相符（見九
    八警卷第二四頁至第二五頁），並有上開Y6—4149號車輛之
    尋獲電腦輸入單、贓物認領保管單、車籍查詢基本資料詳細
    畫面單各一份存卷可參（見九八警卷第三二頁、第三五頁、
    第三八頁）。再者，員警於九十八年五月六日在上開Y6—41
    49號車輛（查獲時懸掛VW—7716號車牌）駕駛座下方以及駕
    駛座Ａ柱上方採得之檳榔渣，經鑑定結果上開檳榔渣之 DNA
    均與被告張明石DNA—STR型別相符，亦有臺南縣警察局九十
    八年七月十日南縣警鑑字第０九八二二００八三二號鑑驗書
    一份、臺南縣警察局歸仁分局刑案現場勘查紀錄表一份暨勘
    查照片四十張、證物清單一份存卷可參（本院卷二第九三頁
    至第一０一頁），亦堪以佐證被告張明石之自白應與事實相
    符，本案事證明確，被告張明石攜帶Ｔ型扳手竊取Y6 —
    4149號車輛之事實，應堪認定。
、【被告張明石論罪科刑部分】：
一、犯罪事實一(一)(二)(三)(四)(五)(十一)、以及犯罪事實一(七)竊取UF—8009
    號車牌行為：
  (一)按刑法上所謂兇器，其種類並無限制，凡客觀上對於人之生
    命、身體、安全構成威脅，具有危險性之兇器均屬之，且祇
    須行竊時攜帶此種具有危險性之兇器為已足，並不以攜帶之
    初有行兇之意圖為必要，有最高法院七十九年臺上字第五二
    五三號判例可資參照。查被告張明石為上揭犯罪事實一(一)(二)
    (三)(四)(五)(七)(十一)竊盜犯行時，均使用Ｔ型扳手行竊，業據被告張
    明石於本院審理時供承不諱，該Ｔ型扳手雖未扣案，然被告
    張明石既能以該扳手撬開自小客車封閉之後行李箱、拆卸正
    常拴掛之車牌，顯然屬金屬製而材質堅硬，若持以攻擊敲擊
    人身，自足成傷，在客觀上對人之生命、身體具有危險性，
    足供作為兇器使用。
  (二)次按行為後法律有變更者，適用行為時之法律。但行為後之
    法律有利於行為人者，適用最有利於行為人之法律。此為刑
    法第二條第一項揭示之法律變更從舊從輕原則，規範目的在
    於避免惡化行為人法律地位，致其受行為時無法預見之刑罰
    處罰，故該條文「法律」之解釋限於「刑罰法律」（釋字第
    一０三號解釋、最高法院五十一年臺非字第七六號判例參照
    ），循此意旨，則該條文之「變更」當限於「影響整體刑罰
    權規範內容利或不利」之變更，始合其規範目的。查被告張
    明石為犯罪事實一(一)(二)(三)(四)(五)(十一)、以及犯罪事實一(七)攜帶兇
    器竊取UF—8009號車牌犯行後，刑法第三百二十一條於一百
    年一月十日修正，並經總統於一百年一月二十六日以華總一
    義字第一０００００一五五六一號令公布生效，自一百年一
    月二十八日起施行，而修正前刑法第三百二十一條第一項規
    定：「犯竊盜罪而有下列情形之一者，處六月以上、五年以
    下有期徒刑：…三、攜帶兇器而犯之者。…」；修正後則規
    定：「犯竊盜罪而有下列情形之一者，處六月以上、五年以
    下有期徒刑，得併科新臺幣十萬元以下罰金：…三、攜帶兇
    器而犯之者。…」。上開條文修正後，就攜帶兇器竊盜雖仍
    均為加重竊盜類型，惟法定本刑增訂罰金刑，涉及科刑規範
    變更，若適用修正前之規定，則無併科罰金之適用，若適用
    修正後之規定，則有併科罰金之適用，自以修正前之舊法規
    定對被告張明石較為有利，應適用修正前之規定予以論處。
  (三)被告張明石上揭犯罪事實一(一)(二)(三)(四)(五)(十一)、以及犯罪事實一
    (七)竊取UF—8009號車牌之行為，均係犯修正前刑法第三百二
    十一條第一項第三款攜帶兇器竊盜罪。公訴意旨就犯罪事實
    一(五)，以及犯罪事實一(七)竊取車牌部分，漏未斟酌被告張明
    石係持足為兇器使用之Ｔ型扳手行竊，而認被告張明石上開
    部分係犯刑法第三百二十條第一項之普通竊盜罪（起訴書上
    開部分之犯罪事實均未記載有攜帶兇器，雖論罪法條漏未記
    載刑法第三百二十條第一項，然公訴檢察官於九十九年二月
    十日本院準備程序時，補充上開部分之論罪法條為刑法第三
    百二十條第一項普通竊盜罪），尚有未洽，惟其基本事實同
    一，本院自應予以審理，就犯罪事實一(五)，以及犯罪事實一
    (七)竊取車牌部分，均變更起訴法條。
  (四)按刑法第六十二條所謂發覺，固非以有偵查犯罪權之機關或
    人員確知其人犯罪無誤為必要，而於對其發生嫌疑時，即得
    謂為已發覺；但此項對犯人之嫌疑，仍須有確切之根據得為
    合理之可疑者，始足當之，若單純主觀上之懷疑，要不得謂
    已發生嫌疑，有最高法院七十二年台上字第六四一號判例可
    資參照。故偵查犯罪之人員本於證據，而對於被告有無犯罪
    嫌疑產生合理懷疑後，被告始坦承犯行，應僅屬自白而非自
    首。查犯罪事實一(一)(二)攜帶兇器竊盜犯行，員警於偵辦楊啟
    廷遭槍殺案件過程中，依同案被告薛英勝向員警供稱被告張
    明石曾駕駛二部貨車行經薛英勝住處，並告知薛英勝貨車為
    其竊取，並欲至南化水庫棄置，因棄車地點屬偏僻，員警再
    依薛英勝之供述向棄車地點派出所查詢，確實有尋獲犯罪事
    實一(一)(二)之自小貨車；犯罪事實一(十一)攜帶兇器竊盜犯行，係
    員警於偵辦被害人楊啟廷遭槍殺案過程中，依線民指稱張明
    石使用之交通工具為廠牌克萊斯勒之白色、懸掛VW—7716號
    車牌車輛，並經員警於九十八年五月六日在臺南市○區○○
    路與林森路口尋獲懸掛該車牌、實際上為Y6—4149號失竊車
    輛，有臺南市政府警察局歸仁分局一００年三月十二日南市
    警歸偵字第一０００００三九六三號函文在卷可參（見本院
    卷二第八二頁），故於被告張明石供承前，員警就被告張明
    石所為之犯罪事實(一)(二)(十一)犯行，已依同案被告薛英勝、線民
    之供述，以及尋獲失竊車輛之結果，掌握被告張明石為犯罪
    事實一(一)(二)(十一)之確切根據，而得為合理之可疑，被告張明石
    就犯罪事實一(一)(二)(十一)部分雖均坦承犯行，僅為自白犯罪，而
    與自首要件不符，自不適用自首減輕其刑規定。另被告張明
    石其餘犯罪事實一(三)(四)(五)、以及犯罪事實一(七)竊取UF—8009
    號車牌之行為，亦係員警為偵辦被害人楊啟廷遭槍殺案過程
    中，於九十七年十一月八日下午二時許，在張明石出沒之高
    雄市杉林區集來里旗山三七林班地附近尋獲作案使用之UO—
    34 63號車輛及UF—8009號車牌，於九十七年十一月二十日
    下午二時許，在高雄市內門區十三甲三十之七號尋獲被告張
    明石拒捕時駕駛之ZA—7206號車輛及擺放在車內之高爾夫球
    具，有臺南縣警察局歸仁分局九十七年十一月二十一日南縣
    歸警偵字第０九七一００二四三０號刑事案件報告書在卷可
    佐，上開部分亦係員警已掌握被告張明石犯罪之確切根據，
    而得為合理之可疑，亦無自首之適用，均併與敘明。
二、犯罪事實一(六)部分：
  (一)按寄藏與持有，均係將物置於自己實力支配之下，僅寄藏必
    先有他人之持有行為，而後始為之受寄代藏而已，故寄藏之
    受人委託代為保管，其保管之本身，亦屬持有，不過，此之
    持有係受寄之當然結果；則單純之持有，固不包括寄藏，但
    寄藏之受人委託代為保管，其保管之本身所為之持有，既係
    寄藏之當然結果，法律上自宜僅就寄藏行為包括之評價，不
    宜另就持有予以論罪（最高法院七十四年臺上字第三四００
    號判例意旨參照）。查制式手槍及子彈分屬槍砲彈藥刀械管
    制條例第四條第一項第一款、第二款所稱之槍砲、彈藥，依
    同條例第五條規定，均非經主管機關許可，不得持有、寄藏
    ，則被告張明石未經主管機關許可，基於寄藏槍、彈之犯意
    ，受綽號「培根」男子所託代為藏放制式貝瑞塔、克拉克手
    槍各一枝及子彈二十七顆，係違反槍砲彈藥刀械管制條例第
    七條第四項未經許可持有手槍罪，同條例第十二條第四項之
    未經許可持有子彈罪。至本案檢察官雖僅起訴被告張明石單
    純持有槍枝、子彈之事實，惟被告張明石寄藏槍枝、子彈事
    實，與經起訴持有部分既具有實質上一罪吸收犯關係，自為
    起訴效力所及，復經被告及選任辯護人辯論，應併予審理；
    又「持有」及「寄藏」制式槍枝、子彈分別規定於前揭條文
    同一條項，罪名雖有「寄藏」或「持有」槍枝、子彈之異，
    尚無變更起訴法條必要，併予敘明。
  (二)被告張明石為寄藏而持有上開具有殺傷力之槍枝、子彈之低
    度行為，應為寄藏之高度行為所吸收，不另論罪。又非法寄
    藏槍砲彈藥刀械等違禁物，所侵害者為社會法益，如果寄藏
    之客體種類相同（同為手槍，或同為子彈者），縱令寄藏之
    客體有數個（如數枝手槍、數顆子彈），仍為單純一罪，不
    發生想像競合犯之問題，若同時地寄藏二種不相同種類之客
    體（如同時製造手槍及子彈），則為一行為觸犯數罪名之想
    像競合犯（最高法院八十二年度臺上字第五三０三號判決要
    旨參照）。本件被告張明石以一行為同時地寄藏有殺傷力制
    式子彈二十七顆，係侵害同一法益，為單純一罪；又被告張
    明石於同時地寄藏制式槍枝二枝，亦係侵害同一法益，為單
    純一罪。再被告張明石同時地寄藏制式手槍二枝、子彈二十
    七顆，係以一行為觸犯上開二罪名，為想像競合犯，依刑法
    第五十五條之規定，應從一重之槍砲彈藥刀械管制條例第七
    條第四項之未經許可寄藏槍枝罪處斷。
  (三)至槍砲彈藥刀械管制條例第七條，雖於九十七年十一月二十
    六日增訂第五項：「意圖供自己或他人犯罪之用，以強盜、
    搶奪、竊盜或其他非法方法，持有依法執行公務之人所持有
    之第一項所列槍砲、彈藥者，得加重其刑至二分之一。」，
    惟第四項法定構成要件及法定刑均未修正，是被告張明石所
    涉犯上開未經許可寄藏手槍罪刑部分，自毋庸為新舊法之適
    用比較，附此敘明。
三、犯罪事實一(七)強盜部分：
  (一)被告張明石著手為強盜行為時所攜帶之貝瑞塔、克拉克手槍
    及子彈，均具有殺傷力，業如前述，客觀上足以危害人之生
    命、身體，可作為兇器使用，應無疑義；再按強盜罪所施用
    之強暴、脅迫手段，祇須足以壓抑被害人之抗拒，使其喪失
    意思自由為已足，縱令被害人實際無抗拒行為，仍於強盜罪
    之成立，不生影響（最高法院二十二年上字第三一七號、三
    十年上字第三０二三號判例參照）。查本件被害人楊啟廷因
    遭槍殺傷亡，有無實際抗拒行為雖不明確，然一般人突遭二
    名陌生人持槍進入車內，欲逼問提款卡密碼及交付提款卡，
    客觀上對此行為顯已無法抗拒而喪失意思自由。故被告張明
    石犯罪事實一(七)上開部分，係犯強盜罪而有刑法第三百二十
    一條第一項第三款情形，且尚未得手財物，應論以刑法第三
    百三十條第二項、第一項之攜帶兇器強盜未遂罪。被告張明
    石就此部分加重強盜犯行，已著手強盜行為之實行而不遂，
    為未遂犯，依刑法第二十五條第二項之規定，按既遂犯之刑
    減輕之。至公訴人認已達既遂之程度，容有誤會（詳如前述
    貳八(一)），且既遂、未遂為犯罪之態樣，不涉及罪名之變
    更，自無庸變更起訴法條（最高法院九十六年度臺上字第五
    三六五號判決參照）。
  (二)裁判上或實質上一罪，基於審判不可分原則，其一部犯罪事
    實若經起訴，依刑事訴訟法第二百六十七條規定，其效力及
    於全部，受訴法院對於未經起訴之他部分，俱應一併審判，
    此乃犯罪事實之一部擴張；而基於審判不可分之同一訴訟理
    論，其全部犯罪事實若已起訴，受訴法院認其中部分犯罪不
    能證明或行為不罰時，僅於判決理由內說明不另為無罪之諭
    知即可，毋庸於主文內更為無罪之諭知。至於刑事訴訟法第
    三百條規定：「前條之判決，得就起訴之犯罪事實，變更檢
    察官所引應適用之法條」，所稱之犯罪事實，係指單純一罪
    之單一事實及實質上或裁判上一罪之全部犯罪事實而言。亦
    即在不擴張及減縮原起訴犯罪事實之原則下，法院得就有罪
    判決，於不妨害基本社會事實同一之範圍內，自由認定事實
    ，變更檢察官所引應適用之法條。又結合犯係因法律之特別
    規定，將二個可以獨立成立犯罪之行為，依法律規定而成為
    一個新罪，而應適用結合犯之罪名論處。因結合犯係包括的
    作為一個構成要件予以評價，其所結合之各個犯罪，雖因與
    他罪相結合，而失其獨立性，惟所結合之罪名中，如有其中
    一部分不能證明被告犯罪者，因他部分原屬起訴範圍內之獨
    立犯罪，自得適用結合前之罪名論科，並於理由中說明相結
    合部分，因不能證明被告犯罪，基於結合犯係實質上一罪之
    法理，而不另為無罪之諭知即可，並無就起訴之犯罪事實變
    更檢察官所引應適用法條之問題（最高法院九十七年臺上字
    第三七三八號判決參照）。本件公訴意旨雖認被告張明石涉
    犯刑法第三百三十二條第一項強盜殺人罪，然被害人楊啟廷
    應係被告薛英勝所槍殺，業經本院認定如前，被告張明石犯
    罪事實一(七)持槍彈強盜被害人楊啟廷財物之行為，應僅論以
    刑法第三百三十條第二項之攜帶兇器強盜未遂罪，公訴意旨
    所認結合之犯罪部分，僅於判決理由內說明不另為無罪之諭
    知即可，無變更起訴法條之問題，併予敘明。
  (三)再被告張明石就攜帶兇器強盜未遂犯行，與同案被告薛英勝
    有犯意聯絡及行為分擔，為共同正犯。至被告薛英勝開槍射
    殺被害人部分顯已逾越原先與張明石合同強盜之犯意範圍，
    張明石對薛英勝此逾越部分之所為自毋庸負責。
四、犯罪事實一(八)部分：
    按汽車牌照為公路監理機關所發給，係行車之許可憑證，自
    屬於刑法第二百十二條所列特許證之一種（最高法院六十三
    年臺上字第一五五○號判例意旨參照）。查扣案之DF—3196
    號汽車牌照二面，並非在原真正之車牌上變更部分文字，而
    係自行製作不實車牌，應屬偽造之車牌，非僅變造車牌，公
    訴意旨認該車牌屬於變造，容有誤會。被告張明石囑託「阿
    魁」偽造DF—3196號汽車牌照，於取得「阿魁」偽造之DF—
    3196號汽車牌照後，即將該偽造車牌懸掛在竊得之ZA—7206
    號自小客車上，並在道路上駕駛，因車牌於行駛時已彰顯於
    外表示該車具有行車資格，自已達行使偽造特種文書程度，
    足以生損害於監理機關對車牌管理之正確性；再「阿魁」依
    被告張明石囑託偽造車牌交付後，該車牌即已脫離「阿魁」
    之控制，且無證據證明阿魁有參與被告張明石懸掛偽造車牌
    之行使行為，此部分之行使行為應僅屬被告張明石之單獨行
    為。故被告張明石此部分所為，係犯刑法第二百十六條、第
    二百十二條之行使偽造特種文書罪。被告張明石與阿魁共同
    偽造特種文書之低度行為，應為張明石單獨行使之高度行為
    所吸收，不另論罪。
五、犯罪事實一(九)、(十)：
  (一)被告張明石就犯罪事實一(九)部分，於員警持行逮捕勤務時，
    持槍朝員警之方向射擊，顯係於公務員依法執行職務時實施
    強暴行為，被告張明石此部分所為，犯刑法第一百三十五條
    第一項妨害公務罪。
  (二)按刑法第三百零五條之恐嚇危害安全罪，係指單純以將來加
    害生命、身體、自由、名譽、財產之事，恐嚇他人致生危害
    於安全而言，如對於他人之生命、身體等，以現實之強暴、
    脅迫手段加以危害要挾，使人行無義務之事或妨害人行使權
    利，即應構成刑法第三百零四條之強制罪，縱有恐嚇行為，
    亦僅屬犯強制罪之手段，無更論以恐嚇危害安全罪之餘地（
    最高法院八十四年度臺非字第一九四號判決參照）；再刑法
    第一百三十五條第一項之罪，以對於公務員依法執行職務時
    施強暴脅迫為要件。此之所謂施強暴，不以對於公務員之身
    體直接實施暴力為限，凡以公務員為目標，而對物或對他人
    施暴力，其結果影響及於公務員之執行職務者，亦屬之（最
    高法院八十四年度臺非字第三三三號裁判可資參照）。查被
    告張明石就犯罪事實一(十)部分，見員警持槍、盾牌執行逮捕
    勤務時，以持槍喝令駕駛陳怡芳若不開車，即對陳怡芳開槍
    之方式，脅迫陳怡芳行無義務之駕車衝撞員警事務，被告張
    明石並以此脅迫陳怡芳之方式，使陳怡芳駕車衝往員警所在
    位置，故核被告張明石所為，係犯刑法第三百零四條第一項
    強制罪、第一百三十五條第一項妨害公務罪。被告張明石就
    妨害公務行為，係以控制、脅迫無妨害公務犯意之陳怡芳而
    為，為間接正犯，應依直接正犯處刑之。被告張明石以一行
    為觸犯上開刑法第三百零四條第一項強制罪、第一百三十五
    條第一項妨害公務罪，為想像競合犯，應依刑法第五十五條
    從一重論以情節較重之妨害公務罪。
六、罪數關係：
    按未經許可持有槍枝、子彈，其持有之繼續，為行為之繼續
    ，亦即一經持有該槍彈，罪即成立，至其持有行為終了時，
    均論為一罪，不得割裂，若以之犯他罪，兩罪間之關係如何
    ，端視開始持有之原因為斷，如早已非法持有槍、彈，後另
    起意犯罪，應以數罪併罰論處（最高法院九十三年度臺上字
    第一八七號判決參照）。查被告張明石上開犯罪事實一(六)未
    經許可寄藏手槍罪，早於九十七年五月間某日即行成立，且
    當初係為他人藏放上開槍彈，亦據被告張明石供述如前，是
    參照上開意旨，被告張明石所涉犯上開未經許可寄藏手槍罪
    ，與其後起意利用上開槍、彈所進行之攜帶兇器強盜未遂罪
    、妨害公務罪之間，即屬犯意個別，行為互殊，應論以數罪
    。故被告張明石上開攜帶兇器竊盜七罪（犯罪事實一(一)(二)(三)
    (四)(五)(十一)、以及犯罪事實一(七)竊取UF—8009號車牌之行為）、
    寄藏制式手槍罪（犯罪事實一(六)）、共同攜帶兇器強盜未遂
    罪（犯罪事實一(七)）、行使偽造特種文書罪（犯罪事實一(八)
    ）、妨害公務二罪（犯罪事實一(九)、(十)），其所犯各罪犯意
    個別、行為有異，應與分論併罰。
七、爰審酌被告張明石素行不佳，有其臺灣高等法院被告前案紀
    錄表在卷足考，於假釋期間不知警惕，不思憑己力正當賺取
    財物，先後七次攜帶兇器竊盜他人財物、竊取之財物價值；
    寄藏上開槍彈之數量、時間長短，及上開槍彈均係制式手槍
    、子彈之殺傷力強大；攜帶槍枝、子彈共同強盜他人財物，
    其行為嚴重影響社會治安；於逃亡期間使用偽造之車牌，影
    響監理機關對於車牌管理之正確性，並且於逃亡過程二次為
    妨害公務之犯行，妨害公務之手段包含持槍彈射擊、強制被
    害人陳怡芳開車衝撞員警，危害性甚大，對執法人員之人身
    安全影響重大，目無法紀、漠視公權力，惡性重大，暨其坦
    承犯行之犯後態度等一切情狀，分別量處如主文所示之刑，
    並定其應執行刑，就併科罰金部分，併諭知易服勞役之折算
    標準，以資儆逞。
肆、【被告薛英勝論罪科刑部分】：
一、按強盜殺人罪，係結合強盜與殺人兩罪而成立之獨立犯罪態
    樣，立法目的在於強盜與殺人間，接連發生之可能性高，危
    害亦鉅，因而另結合成一罪，加重其刑。故凡利用強盜之時
    機，而實施殺人行為，只須時間上有銜接性，地點上有關連
    性，即可成立強盜殺人罪。至於強盜之初，是否自始即有殺
    人之意思，或係臨時起意殺人，殺人之動機如何，先劫後殺
    或先殺後劫，均可不問（最高法院八十八年度臺上字第三七
    一一號判決參照）。查被告薛英勝與同案被告張明石主觀上
    基於強盜他人財物之犯意，並攜帶具有殺傷力之制式貝瑞塔
    手槍、克拉克手槍及子彈，進入被害人車內開始著手持槍控
    制被害人，於尚未取得財物之際，被告薛英勝即因與被害人
    口角，在車內起意殺人，被告薛英勝故意殺害被害人楊啟廷
    ，本係該當刑法第二百七十一條第一項之殺人罪，然被告薛
    英勝於實行上述加重強盜罪後，復於密接之時間、地點，利
    用實施強盜之時機，實施殺人行為，其所為上述殺人罪與基
    本犯罪之間，在時間上有銜接性，地點上有關聯性，應結合
    於其上述加重強盜罪。故核其所為，係犯槍砲彈藥刀械管制
    條例第七條第四項未經許可持有制式手槍罪、同條例第十二
    條第四項未經許可持有子彈罪，以及刑法第三百三十二條第
    一項強盜而故意殺人罪。
二、被告薛英勝就上開持有制式手槍、制式子彈罪部分，與同案
    被告張明石有犯意聯絡及行為分擔，為共同正犯。被告薛英
    勝與張明石同時地持有具殺傷力制式子彈二十七顆，係侵害
    同一法益，為單純一罪；又同時地持有制式槍枝二枝，亦係
    侵害同一法益，為單純一罪。再被告薛英勝本於強盜之目的
    而同時地持有制式手槍二支、子彈二十七顆，並於攜帶兇器
    強盜犯行時間槍殺被害人，係以一行為觸犯上開三罪名，為
    想像競合犯，依刑法第五十五條之規定，應從一重之強盜殺
    人罪處斷。
三、再按刑事訴訟法第二百九十二條所謂得就起訴之犯罪事實變
    更檢察官所引應適用之法條，係指法院於不妨害事實同一之
    範圍內，得自由認定事實，適用法律而言，故同一殺人事實
    ，檢察官以教唆犯起訴，而法院認為正犯或從犯者，仍不妨
    害事實之同一，即得變更檢察官所引應適用之法條，有最高
    法院三十年上字第一五七四號判例意旨可參。公訴意旨就被
    告薛英勝偕同張明石持槍強盜，並單獨起意殺人之強盜殺人
    犯行，漏未斟酌被告薛英勝與張明石已有持槍強盜之犯意聯
    絡，並分擔持槍控制被害人逼問提款卡密碼及交付提款卡之
    行為，且於強盜過程中持槍射擊被害人，公訴意旨認被告薛
    英勝僅犯刑法第三十條、第三百三十條幫助攜帶兇器強盜罪
    嫌，尚有未洽，惟其強盜被害人財物之基本事實同一，本院
    並已依刑事訴訟法第九十五條規定告知薛英勝涉犯刑法第三
    百三十二條第一項強盜殺人罪，給予辯論之機會，無妨礙其
    訴訟防禦權行使之情形，本院自應予以審理，並就檢察官起
    訴之幫助攜帶兇器強盜罪變更起訴法條為強盜殺人罪。另檢
    察官僅就被告薛英勝幫助攜帶兇器強盜部分提起公訴（本院
    已變更為強盜殺人罪），惟被告薛英勝於著手為強盜犯行時
    ，與同案被告張明石共同攜帶制式貝瑞塔、克拉克手槍及制
    式子彈作為犯罪工具，而有共同持有制式手槍、子彈行為，
    與前揭強盜殺人罪部分，具有想像競合之裁判上一罪關係，
    為起訴效力所及，本院自得併予審理，均附此敘明。
四、被告薛英勝前因違反槍砲彈藥刀械管制條例、竊盜案件，經
    臺灣高雄地方法院以九十四年度訴字第三四九五號判決判處
    有期徒刑九月、四月，應執行有期徒刑一年確定，另因竊盜
    案件，經臺灣高雄地方法院以九十四年度簡字第七一五０號
    判決判處有期徒刑六月確定，上開三罪經定應執行有期徒刑
    一年五月確定，於九十六年六月二十四日執行完畢，有被告
    薛英勝之全國前案紀錄表一份在卷可按，其於有期徒刑執行
    完畢後五年內，再犯本件有期徒刑以上之罪，為累犯，原應
    依刑法第四十七條第一項規定加重其刑，但因強盜殺人罪之
    法定本刑為死刑或無期徒刑，依刑法第六十四條第一項、第
    六十五條第一項規定，不得加重。
五、爰審酌被告薛英勝素行非佳，有其臺灣等法院被告前案紀錄
    表存卷可參，持有槍彈之數量、時間長短，及上開槍彈均係
    制式手槍、子彈之殺傷力強大；與同案被告張明石共同攜帶
    制式手槍、子彈強盜之犯罪手段，與被害人素不相識，僅因
    強盜過程中與被害人楊啟廷發生口角，即槍殺被害人楊啟廷
    ，對被害人下手甚重，剝奪無冤仇之被害人寶貴生命，並對
    社會治安造成莫大危害及影響，惡性深重，且否認犯行，亦
    未賠償被害人家屬，犯後態度不佳等一切情狀，量處無期徒
    刑，併依刑法第三十七條第一項之規定，宣告褫奪公權終身
    。
伍、【沒收部分】：
一、被告張明石為犯罪事實一(一)(二)(三)(四)(五)(十一)、以及竊取犯罪事實
    一(七)UF—8009號車牌時，所攜帶使用之Ｔ型扳手一支，為被
    告張明石所有，惟該Ｔ型扳手已丟棄，業據被告張明石於本
    院供述在卷（見本院卷三第四五頁），參以被告張明石上開
    竊盜案件為九十七年十月至十一月間、九十八年四月所為，
    距今已至少二年餘，堪認該Ｔ型扳手應已滅失，故本院不予
    沒收。
二、被告張明石受委託寄藏之制式貝瑞塔手槍、克拉克手槍各一
    枝（槍枝管制編號：0000000000號、00000
    00000號，均含彈匣一個）、九釐米制式子彈二十七顆
    、制式霰彈五顆，均具殺傷力，為非經主管機關許可不得寄
    藏之物，除其中八顆、一顆九釐米制式子彈、二顆霰彈經
    鑑定試射用罄，僅餘彈殼；二顆九釐米制式子彈因被告薛
    英勝於九十七年十一月八日射擊死者而用罄僅餘彈頭、彈殼
    ，二顆九釐米制式子彈因被告張明石於九十七年十一月十
    九日妨礙公務時向員警射擊用罄，僅餘彈殼，上開已射擊部
    分子彈效用業已喪失，顯非違禁物外，其餘扣案制式貝瑞塔
    、克拉克手槍各一枝、九釐米制式子彈十四顆、制式霰彈三
    顆均屬違禁物，有前揭槍彈鑑定書可佐，均應依刑法第三十
    八條第一項第一款，在被告張明石犯罪事實一(六)主文項下諭
    知沒收。另扣案其餘彈殼、彈頭均非違禁物，自不予宣告沒
    收。
三、又按因犯罪依法必須沒收之物，雖於共犯中之一人確定判決
    諭知沒收，對於其他共犯之判決仍應宣告沒收，因沒收之諭
    知，對於嗣後判決之共犯而言，仍不失為從刑。惟同一被告
    所犯二罪，同一沒收物於其中一罪宣告沒收時，始不應於另
    外一罪重複宣告沒收，有最高法院九十一年度臺上字第一一
    二五號、九十年度臺上字第三九一三號判決均可參照。查被
    告張明石受託寄藏之制式貝瑞塔手槍、克拉克手槍各一枝、
    九釐米制式子彈二十七顆，被告張明石於受託寄藏後，另起
    犯意持以作為犯罪事實一(七)攜帶兇器強盜未遂、犯罪事實一
    (九)(十)妨害公務犯行之犯罪工具使用，此業據被告張明石於本
    院審理時供述在卷（見本院卷三第十四頁背面、本院卷二第
    五六頁及背面），參照上開意旨，被告張明石扣案之貝瑞塔
    手槍、克拉克手槍、九釐米制式子彈等，因已於其所犯未經
    許可寄藏手槍罪項下宣告沒收，則其另所犯攜帶兇器強盜未
    遂罪、妨害公務罪項下，就同一沒收物，自無庸重複宣告沒
    收。另被告張明石受託寄藏之制式貝瑞塔手槍、克拉克手槍
    各一枝、九釐米制式子彈二十七顆，亦為被告薛英勝為強盜
    基本犯罪時與張明石共同持有，並以上開貝瑞塔手槍射擊死
    者，業經本院認定如前，上開物品原所有人雖均為「培根」
    ，然就扣案貝瑞塔手槍、克拉克手槍各一枝、未射擊之九釐
    米制式子彈十四顆，仍屬被告薛英勝犯強盜殺人犯行時所使
    用之違禁物，自應於被告薛英勝強盜殺人主文項下宣告沒收
    （其餘因試射、被告使用而擊發部分，因已失其子彈之結構
    及性能，非屬違禁物，無庸併為沒收之諭知）。
四、扣案偽造之車牌號碼DF—3196號車牌二面，係綽號「阿魁」
    之男子偽造完畢後給予被告張明石，業據被告張明石於本院
    供陳無訛（見本院卷二第二一六頁），則阿魁顯係將上開二
    面車牌贈與被告張明石，該偽造之車牌二面，係被告張明石
    所有，作為犯罪事實一(八)行使偽造特種文書罪所用之物，爰
    依刑法第三十八條第一項第二款之規定均沒收。
陸、【不另為無罪諭知部分】
一、公訴意旨另認：(一)被告張明石除於犯罪事實一(六)收受「培根
    」所交付上開經論罪科刑之制式手槍二枝、九釐米制式子彈
    二十七顆、霰彈五顆外，被告張明石尚收受培根交付之九釐
    米制式子彈一顆（即起訴書認被告張明石收受之九釐米制式
    子彈總計二十八顆），因認被告張明石此部份亦涉有槍砲彈
    藥刀械管制條例第十二條第四項之未經許可持有子彈之罪嫌
    ；(二)被告張明石除於犯罪事實一(七)所載時地攜帶兇器強盜被
    害人楊啟廷，並於強盜過程中起殺人之犯意，以所持有之貝
    瑞塔手槍及克拉克手槍，近距離分別對準楊啟廷胸壁右側及
    下腹部開一槍，造成被害人楊啟廷死亡，因認被告張明石此
    部分涉有刑法第三百三十二條第一項強盜殺人罪嫌。
二、按犯罪事實應依證據認定之，無證據不得認定犯罪事實，刑
    事訴訟法第一百五十四條第二項定有明文。次按認定不利於
    被告之事實，須依積極證據，苟積極證據不足為不利於被告
    事實之認定時，即應為有利於被告之認定，更不必有何有利
    之證據；認定犯罪事實所憑之證據，雖不以直接證據為限，
    間接證據亦包括在內，然而無論直接或間接證據，其為訴訟
    上之證明，須於通常一般之人均不致有所懷疑，而得確信為
    真實之程度者，始得據為有罪之認定，倘其證明尚未達於此
    一程度，而有合理性懷疑存在時，即不得遽為被告犯罪之認
    定，最高法院三十年上字第八一六號、七十六年臺上字第四
    九八六號判例意旨可資參照。
三、公訴意旨雖認被告張明石收受「培根」交付之九釐米制式子
    彈二十八顆。然被告張明石為警查獲九釐米制式子彈情形如
    下：於九十八年五月十九日，在臺中市○區○○路二二五
    號前，被告張明石為警扣得貝瑞塔制式手槍、克拉克制式手
    槍、九釐米制式子彈二十顆，上開制式子彈之鑑定結果，如
    附表二編號三所載；於九十七年十一月八日凌晨，被告張
    明石與薛英勝攜帶貝瑞塔、克拉克制式手槍及子彈進入楊啟
    廷之6179—WM號自小客車內，被告薛英勝並以貝瑞塔手槍向
    被害人楊啟廷射擊二槍，嗣後楊啟廷於同日凌晨五時三十七
    分許遭人發現身中二槍，員警並在楊啟廷車內扣得射擊後之
    九釐米制式彈頭、彈殼各二顆，以及九釐米制式子彈一顆，
    業如前述，而上開子彈、彈殼及彈頭之鑑定結果，如附表二
    編號四所載；被告張明石於九十七年十一月十九日駕駛竊
    得之ZA—7206號自小客車，在高雄市杉林區○○○○○路拒
    捕與員警發生槍戰，員警在該車右前座踏板上扣得子彈一顆
    ，另在駕駛座儀表板、右後座座椅下扣得彈殼各一顆、後行
    李箱扣得彈頭二顆、駕駛座腳踏板上扣得彈頭一顆，經內政
    部警政署刑事警察局鑑定結果，上開子彈係口徑九釐米制式
    子彈，彈殼二顆均係已擊發之口徑九釐米彈殼，且彈殼分別
    與前述被告張明石受託寄藏之貝瑞塔、克拉克手槍試射之彈
    底特徵紋痕相符，另三顆彈頭則不相符，非由被告張明石所
    持有之上揭二槍枝擊發，亦如前述，而鑑定內容則詳如附表
    二編號五；被告張明石於九十八年二月二十日搭乘陳怡芳
    駕駛之ZN—5855號自小客車，在高雄市○○區○○路一帶拒
    捕逃逸後，員警在ZN—5855號自小客車副駕駛座背心內扣得
    子彈一顆，亦經本院認定如前，該子彈鑑定結果如附表二編
    號六。則被告張明石收受「培根」交付之九釐米制式子彈，
    包含九十七年十一月八日由薛英勝槍擊死者之子彈二顆、遺
    留在死者車內之子彈一顆，同年十一月十九日張明石妨害公
    務時射擊之子彈二顆、遺留在ZA—7206號自小客車內子彈一
    顆，九十八年二月二十日遺留在ZN—5855號自小客車內子彈
    一顆，九十八年五月十九日為警查獲之子彈二十顆，總計為
    二十七顆。公訴意旨認被告張明石收受「培根」交付之九釐
    米制式子彈二十八顆，容有誤會，就超過二十七顆之部分，
    自難證明被告張明石確有本件公訴意旨所指槍砲彈藥刀械管
    制條例第十二條第四項之犯行，難以該罪相繩。惟公訴人認
    此部分與上開槍砲彈藥刀械管制條例第十二條第四項論罪科
    刑部分，屬單純一罪之關係，爰不另為無罪之諭知。
四、公訴意旨認被告張明石於九十七年十一月八日凌晨二時許，
    強盜被害人楊啟廷之過程，起殺人之犯意，以所持有之貝瑞
    塔手槍及克拉克手槍，近距離分別對準楊啟廷胸壁右側及下
    腹部開一槍，造成被害人楊啟廷死亡之事實，無非係以同案
    被告薛英勝之供述、內政部警政署刑事警察局鑑定書，以及
    測謊結果與槍彈鑑定結果等為主要論據。訊據被告張明石堅
    詞否認上開犯行，辯稱：伊在強盜前就把貝瑞塔手槍、一部
    分子彈交與薛英勝，從頭到尾都是伊負責駕駛寶馬汽車，死
    者係遭後座之薛英勝槍殺等語。經查：
  (一)同案被告薛英勝雖於偵查、本院審理時均供稱被告張明石駕
    駛汽車後，於中途換手由薛英勝駕駛，死者係於換手後遭張
    明石槍殺云云。然同案被告薛英勝就最初乘坐之位置係在副
    駕駛座，以及發生槍擊後仍繼續駕駛並未回頭觀看云云，其
    供述之內容實與常理不符，且供述之換手駕駛地點、換手後
    之行駛路線，前後亦有明顯矛盾，參以薛英勝於本院陳稱之
    死者寶馬汽車排檔、駐車式煞車之使用操作方式，與實際寶
    馬汽車之操作方式不符，均詳如前述（貳、認定上開犯罪事
    實之理由及證據八(二)部分），是同案被告薛英勝供稱有換手
    駕駛，死者係於換手後遭張明石槍殺云云，顯難採信。
  (二)其次，本案射擊死者楊啟廷之彈頭、彈殼二顆與扣案貝瑞塔
    、克拉克制式手槍，經本院送請內政部警政署刑事警察局鑑
    定比對，其中槍枝管制編號0000000000號即扣案
    貝瑞塔手槍試射彈頭、彈殼，與射擊死者之彈頭來復線及彈
    殼彈底特徵紋痕相吻合，認均係由該槍枝所擊發乙情，有內
    政部警政署刑事警察局一００年一月二十六日刑鑑字第０九
    九０一六四五九九號函文在卷可參，佐以前述被害人遭射擊
    之子彈射入口、射出口位置、射程、射擊角度、方向，車內
    彈頭行經路線、尋獲位置以及子彈彈頭、彈殼比對結果等各
    情綜合以觀，被害人遭射擊時，顯然係坐在寶馬汽車駕駛座
    後方，並遭其右方即副駕駛座後方人員，以同一支貝瑞塔手
    槍往死者右邊腋下胸線、陰阜部之位置各射擊一槍。而上開
    槍彈比對結果，與被告張明石測謊鑑定問題「本案總共有幾
    個人開槍？」之測試結果圖譜反應在『一個人』，以及薛英
    勝經測謊結果，當問及「本案是誰開槍射殺楊啟廷？」之測
    試結果圖譜反應在『你自己』之結果，並無矛盾之處，有內
    政部警政署刑事警察局九十八年八月四日刑鑑字第０九八０
    一０七七四０號函、九十八年十月十二日刑鑑字第０九八０
    一四一七四三號函各一份，以及測謊鑑定資料表、測謊鑑定
    說明書、儀器測試具結書、測謊鑑定人資歷表及測謊圖譜分
    析表二份在卷可稽（見九七偵卷第一六八頁至第一七二頁、
    第一九一頁至第一九四頁），是上揭測謊結果僅有一人開槍
    射擊死者，與槍彈比對結果死者遭貝瑞塔手槍射擊二槍相符
    ，被告薛英勝測謊圖譜反應結果死者係遭薛英勝開槍射殺，
    亦與被告張明石陳述事證適足相互印證。
  (三)再者，被告張明石堅稱自始均由伊駕駛寶馬汽車，並無換手
    ，為強盜犯行時已將貝瑞塔手槍及部分子彈交與薛英勝，死
    者係遭薛英勝射擊之語。而本件案發現場死者寶馬汽車左前
    門窗緣內側、左前門窗緣外側採得之檳榔渣（編號A30、A31
    ），經與刑事警察局去氧核醣核酸資料庫比對結果，發現與
    張明石之DNA—STR型別相符；寶馬汽車方向盤斑跡棉棒以DN
    A—STR型別檢測結果，不排除編號A12方向盤斑跡棉棒DNA混
    有死者楊啟廷與編號A30、A31檳榔渣DNA 所有者之可能，有
    臺南縣警察局九十七年十一月十二日南縣警鑑字第０九七二
    二０一三五四號鑑驗書在卷可參（見九七警卷第五四頁至第
    五五頁），是被害人楊啟廷之寶馬汽車駕駛座窗緣內外側均
    有被告張明石遺留之檳榔渣，且方向盤斑跡棉棒不排除混有
    被告張明石與楊啟廷DNA ，並未驗得薛英勝之遺留之微物跡
    證，亦堪以佐證被告張明石堅稱自始均由伊駕駛寶馬汽車，
    伊並未乘坐在後座之語，實屬有據。
  (四)至公訴意旨認死者楊啟廷係遭被告張明石以貝瑞塔手槍、克
    拉克手槍各射擊一槍，導致被害人死亡，並以該槍枝擊發結
    果與測謊結果不相符，而認測謊結果為不可採，無非係以內
    政部警政署刑事警察局九十八年六月二十五日刑鑑字第０九
    八００八三六九六號函文為據。然內政部警政署刑事警察局
    九十八年六月二十五日刑鑑字第０九八００八三六九六號函
    文鑑定比對之編號F2、F3彈殼，係針對臺南縣警察局歸仁分
    局九十七年十一月二十日南縣警鑑字第０九七一一二０００
    八三號刑事案件證物採驗紀錄表檢送之彈殼，即採證時間為
    「九十七年十一月二十日」、採證地點為「高雄市內門區十
    三甲三十之七號前」，採自「ZA—7206號自小客車駕駛座儀
    表板、右後座椅下」之彈殼為比對鑑定，有九十七年十一月
    二十日南縣警鑑字第０九七一一二０００八三號刑事案件證
    物採證紀錄表暨證物清單、內政部警政署刑事警察局九十七
    年十二月三十一日0000000000號鑑驗書、九十八
    年六月二十五日刑鑑字第０九八００八三六九六號函各一份
    在卷可參（見本院卷一第二七五頁至第二七八頁、第二八一
    頁至第二八四頁、九十八年度偵字第九０二七號卷第九頁及
    背面）。是公訴意旨據以認定死者係遭克拉克、貝瑞塔手槍
    各射擊一發子彈，以及槍彈鑑定與測謊結果相矛盾之論述，
    顯係將被告張明石於九十七年十一月十九日在高雄市杉林區
    ○○○○○路與警發生槍戰後採得之彈殼，誤為死者楊啟廷
    寶馬汽車內之彈殼，則檢察官以與本件槍擊無關之彈殼比對
    鑑定結果，作為認定被告張明石槍殺死者之證據，容有誤會
    。
  (五)本件被害人楊啟廷係遭薛英勝自寶馬汽車副駕駛座後方位置
    ，持貝瑞塔手槍朝被害人楊啟廷右邊腋下胸線、陰阜部之位
    置各射擊一槍，造成被害人死亡，且被告張明石係欲強盜財
    物，搭載被告薛英勝共同前往臺南市區尋找強盜財物目標，
    並選定被害人楊啟廷做為強盜對象，因而與被告薛英勝分持
    克拉克手槍、貝瑞塔手槍及九釐米制式子彈進入被害人楊啟
    廷車內控制被害人，槍殺被害人並非在被告張明石邀同被告
    薛英勝參與之犯罪計畫內，業經本院認定如前，復無其他證
    據可認被告張明石對於薛英勝槍殺被害人之行為事先存有認
    識，或有共同參與、分擔槍殺被害人之行為，則張明石對於
    薛英勝逾越彼此合同強盜之犯意範圍，單獨起意槍殺被害人
    之行為，即非共同正犯。
  (六)故依卷內證據以觀，被告張明石是否有公訴意旨所指於強盜
    過程殺人之犯嫌，公訴人所為之證明仍未達於通常一般之人
    不致有所懷疑，而確信其為真實之程度，揆諸前開說明，即
    不得遽為不利被告張明石之認定。而公訴人就此部分亦未能
    提出其他適合於證明被告張明石此部分犯罪事實之積極證據
    ，以說服本院形成被告張明石此部分有罪之心證，基於無罪
    推定之原則，被告張明石此部分犯罪尚屬不能證明，惟公訴
    人認此部分與前開經本院論罪科刑之攜帶兇器強盜未遂罪部
    分，屬結合犯之一罪關係，爰不另為無罪之諭知，併此敘明
    。
據上論斷，應依刑事訴訟法第二百九十九條第一項前段、第三百
條，槍砲彈藥刀械管制條例第七條第四項、第十二條第四項，刑
法第二條第一項前段、第十一條前段、第三百二十一條第一項第
三款（修正前）、第二十八條、第二十五條、第三百三十條第二
項、第一項、第三百三十二條第一項、第二百十六條、第二百十
二條、第一百三十五條第一項、第三百零四條第一項、第五十五
條前段、第四十七條第一項、第四十二條第三項、第五十一條第
五款、第三十七條第一項、第三十八條第一項第一款、第二款，
刑法施行法第一條之一第一項、第二項前段，判決如主文。
本案經檢察官李白松到庭執行職務
中    華    民    國    100    年    8    月    17    日
              刑事第十二庭  審判長法  官  盧鳳田
                                  法  官  郭瓊徽
                                  法  官  黃琴媛
以上正本證明與原本無異
如不服本判決應於收受本判後10日內向本院提出上訴書狀，並應
敘述具體理由。其未敘述上訴理由者，應於上訴期間屆滿後20日
內向本院補提理由書狀（均須按他造當事人之人數附繕本）「切
勿逕送上級法院」。
                                  書記官  曾國華
中    華    民    國  100    年     8    月    17    日
附錄本判決論罪法條
槍砲彈藥刀械管制條例第7條第4項
未經許可，持有、寄藏或意圖販賣而陳列第 1 項所列槍砲、彈
藥者，處 5 年以上有期徒刑，併科新臺幣 1 千萬元以下罰金。
槍砲彈藥刀械管制條例第12條第4項
未經許可，持有、寄藏或意圖販賣而陳列子彈者，處 5 年以下
有期徒刑，併科新台幣 300 萬元以下罰金。
中華民國刑法第135條第1項
對於公務員依法執行職務時，施強暴脅迫者，處 3 年以下有期
徒刑、拘役或 3 百元以下罰金。
中華民國刑法第212條
偽造、變造護照、旅券、免許證、特許證及關於品行、能力服務
或其他相類之證書、介紹書，足以生損害於公眾或他人者，處 1
年以下有期徒刑、拘役或 3 百元以下罰金。
中華民國刑法第216條
行使第 210 條至第 215 條之文書者，依偽造、變造文書或登載
不實事項或使登載不實事項之規定處斷。
中華民國刑法第304條第1項
以強暴、脅迫使人行無義務之事或妨害人行使權利者，處 3 年
以下有期徒刑、拘役或 3 百元以下罰金。
中華民國刑法第321條第1項第3款（修正前）
犯竊盜罪而有下列情形之一者，處 6 月以上、5 年以下有期徒
刑：
三、攜帶兇器而犯之者。
中華民國刑法第330條
犯強盜罪而有第 321 條第 1 項各款情形之一者，處 7 年以上
有期徒刑。
前項之未遂犯罰之。
中華民國刑法第332條第1項
犯強盜罪而故意殺人者，處死刑或無期徒刑。
附表一：張明石各罪主文
┌──┬─────────┬────────────────────────────────┐
│編號│犯罪事實          │主文（主刑與從刑）                                              │
├──┼─────────┼────────────────────────────────┤
│一  │犯罪事實一(一)      │張明石犯攜帶兇器竊盜罪，處有期徒刑拾月。                        │
├──┼─────────┼────────────────────────────────┤
│二  │犯罪事實一(二)      │張明石犯攜帶兇器竊盜罪，處有期徒刑拾月。                        │
├──┼─────────┼────────────────────────────────┤
│三  │犯罪事實一(三)      │張明石犯攜帶兇器竊盜罪，處有期徒刑拾月。                        │
├──┼─────────┼────────────────────────────────┤
│四  │犯罪事實一(四)      │張明石犯攜帶兇器竊盜罪，處有期徒刑拾月。                        │
├──┼─────────┼────────────────────────────────┤
│五  │犯罪事實一(五)      │張明石犯攜帶兇器竊盜罪，處有期徒刑拾月。                        │
├──┼─────────┼────────────────────────────────┤
│六  │犯罪事實一(六)      │張明石犯非法寄藏手槍罪，處有期徒刑陸年，併科罰金新臺幣拾萬元，罰│
│    │                  │金如易服勞役，以新臺幣壹仟元折算壹日。扣案制式手槍貳枝（各含彈匣│
│    │                  │壹個，槍枝管制編號分別為0000000000號、00000000│
│    │                  │六０號）、九釐米制式子彈拾肆顆、制式霰彈顆均沒收。            │
├──┼─────────┼────────────────────────────────┤
│七  │犯罪事實一(七)竊取車│張明石犯攜帶兇器竊盜罪，處有期徒刑捌月。                        │
│    │牌部分            │                                                                │
├──┼─────────┼────────────────────────────────┤
│八  │犯罪事實一(七)      │張明石共同犯攜帶兇器強盜未遂罪，處有期徒刑陸年。                │
│    │                  │                                                                │
│    │                  │                                                                │
├──┼─────────┼────────────────────────────────┤
│九  │犯罪事實一(八)      │張明石犯行使偽造特種文書罪，處有期徒刑伍月，扣案偽造之ＤＦ—三一│
│    │                  │九六號車牌貳面均沒收。                                          │
├──┼─────────┼────────────────────────────────┤
│十  │犯罪事實一(九)      │張明石犯妨害公務執行罪，處有期徒刑壹年。                        │
│    │                  │                                                                │
│    │                  │                                                                │
├──┼─────────┼────────────────────────────────┤
│十一│犯罪事實一(十)      │張明石犯妨害公務執行罪，處有期徒刑拾月。                        │
│    │                  │                                                                │
│    │                  │                                                                │
├──┼─────────┼────────────────────────────────┤
│十二│犯罪事實一(十一)      │張明石犯攜帶兇器竊盜罪，處有期徒刑拾月。                        │
└──┴─────────┴────────────────────────────────┘
附表二：扣案槍彈
┌──┬──────┬───┬──────────┬──────┬──────┬──────┐
│編號│扣押槍枝或子│數量  │      鑑定結果      │起出槍、彈之│  備    註  │宣告沒收之物│
│    │彈          │      │                    │時間、地點  │            │            │
├──┼──────┼───┼──────────┼──────┼──────┼──────┤
│一  │義大利BERETT│壹枝  │係口徑九釐米制式半自│於九十八年五│            │義大利BERETT│
│    │A廠8000D型制│      │動手槍，為義大利BERE│月十九日在臺│            │A廠8000D型制│
│    │式半自動手槍│      │TTA廠8000D型，槍號遭│中市北區大雅│            │式半自動手槍│
│    │（含彈匣一個│      │磨滅，經以電解腐蝕法│路二二五號前│            │壹枝（含彈匣│
│    │，槍枝管制編│      │重現結果，無法重現，│逮捕張明石時│            │一個，槍枝管│
│    │號一一０二０│      │槍管內具六條右旋來復│，在張明石身│            │制編號一一０│
│    │六五一五九號│      │線，擊發功能正常，可│上扣得。    │            │二０六五一五│
│    │）          │      │供擊發同口徑制式子彈│            │            │九號）沒收  │
│    │            │      │，認具殺傷力（參內政│            │            │            │
│    │            │      │部警政署刑事警察局九│            │            │            │
│    │            │      │十八年六月十一日刑鑑│            │            │            │
│    │            │      │字第０九八００七五六│            │            │            │
│    │            │      │八七號鑑驗書，見九十│            │            │            │
│    │            │      │七年度偵字第一六八六│            │            │            │
│    │            │      │九號卷第一四二頁至第│            │            │            │
│    │            │      │一四六頁）          │            │            │            │
│    │            │      │                    │            │            │            │
├──┼──────┼───┼──────────┼──────┼──────┼──────┤
│二  │奧地利GLOCK │壹枝  │係口徑九釐米制式半自│同上        │            │奧地利GLOCK │
│    │廠26型制式半│      │動手槍，為奧地利GLOC│            │            │廠26型制式半│
│    │自動手槍（含│      │K廠26型，槍號遭磨滅 │            │            │自動手槍壹枝│
│    │彈匣一個，槍│      │，經以電解腐蝕法重現│            │            │（含彈匣一個│
│    │枝管制編號一│      │結果，無法重現，槍管│            │            │，槍枝管制編│
│    │一０二０六五│      │內具六條右旋來復線，│            │            │號一一０二０│
│    │一六０號）  │      │擊發功能正常，可供擊│            │            │六五一六０號│
│    │            │      │發同口徑制式子彈，認│            │            │ ）沒收     │
│    │            │      │具殺傷力（參內政部警│            │            │            │
│    │            │      │政署刑事警察局九十八│            │            │            │
│    │            │      │年六月十一日刑鑑字第│            │            │            │
│    │            │      │0000000000│            │            │            │
│    │            │      │號鑑驗書，見九十七年│            │            │            │
│    │            │      │度偵字第一六八六九號│            │            │            │
│    │            │      │卷第一四二頁至第一四│            │            │            │
│    │            │      │六頁）              │            │            │            │
├──┼──────┼───┼──────────┼──────┼──────┼──────┤
│三  │九釐米制式子│二十顆│均係口徑九釐米制式子│同上        │            │九釐米制式子│
│    │彈          │（經採│彈，採樣八顆試射，可│            │            │彈拾貳顆沒收│
│    │            │樣八顆│擊發，認均具殺傷力（│            │            │            │
│    │            │試射，│參內政部警政署刑事警│            │            │            │
│    │            │剩餘十│察局九十八年六月十一│            │            │            │
│    │            │二顆子│日刑鑑字第０九八００│            │            │            │
│    │            │彈）  │七五六八七號鑑驗書，│            │            │            │
│    │            │      │見九十七年度偵字第一│            │            │            │
│    │            │      │六八六九號卷第一四二│            │            │            │
│    │            │      │頁至第一四六頁）    │            │            │            │
│    │            │      │                    │            │            │            │
├──┼──────┼───┼──────────┼──────┼──────┼──────┤
│四  │彈頭        │二顆  │彈頭二顆均係已擊發之│於九十七年十│            │九釐米制式子│
│    ├──────┼───┤口徑九釐米制式銅包衣│一月八日在臺│            │彈壹顆沒收  │
│    │彈殼        │二顆  │彈頭，其上均具六條右│南市仁德區中│            │            │
│    ├──────┼───┤旋來復線；彈殼二顆均│山路與中正路│            │            │
│    │九釐米制式子│一顆  │係已擊發之口徑九釐米│口，死者楊啟│            │            │
│    │彈          │      │制式彈殼；子彈一顆係│廷之6179—WM│            │            │
│    │            │      │口徑九釐米制式子彈；│號自小客車左│            │            │
│    │            │      │且上揭彈頭二顆之來復│後車門下緣與│            │            │
│    │            │      │線、彈殼二顆之彈底特│車體間、後座│            │            │
│    │            │      │徵紋痕，均與槍枝管制│左側椅墊下保│            │            │
│    │            │      │編號00000000│麗龍下方各扣│            │            │
│    │            │      │五九號即前述BERETTA │得一顆彈頭，│            │            │
│    │            │      │手槍之試射彈頭、彈殼│於車內右前座│            │            │
│    │            │      │相吻合，認均係由該槍│腳踏墊、左後│            │            │
│    │            │      │枝所擊發（參內政部警│座腳踏墊上各│            │            │
│    │            │      │政署刑事警察局九十七│扣得一顆彈殼│            │            │
│    │            │      │年十二月十六日刑鑑字│，於自小客車│            │            │
│    │            │      │第000000000│右後座上扣得│            │            │
│    │            │      │六號鑑驗書、一００年│一顆子彈。  │            │            │
│    │            │      │一月二十六日刑鑑字第│            │            │            │
│    │            │      │0000000000│            │            │            │
│    │            │      │號函文，見本院卷一第│            │            │            │
│    │            │      │二九二頁至第二九三頁│            │            │            │
│    │            │      │、本院卷二第二五六頁│            │            │            │
│    │            │      │）                  │            │            │            │
├──┼──────┼───┼──────────┼──────┼──────┼──────┤
│五  │九釐米制式子│一顆  │子彈一顆（編號F1）係│於九十七年十│另於左揭自小│九釐米制式子│
│    │彈          │      │口徑九釐米制式子彈；│一月十九日張│客車後行李箱│彈壹顆沒收  │
│    ├──────┼───┤彈殼二顆（編號F2、F3│明石駕駛竊得│備胎放置處雖│            │
│    │彈殼        │二顆  │），均係已擊發之口徑│之ZA—7206號│同時扣得彈頭│            │
│    │            │      │九釐米制式彈殼；且其│（懸掛偽造之│三顆（編號F4│            │
│    │            │      │中編號F3彈殼與槍枝管│DF—3196號車│、F5、F6），│            │
│    │            │      │制編號0000000│牌）自小客車│然因鑑定結果│            │
│    │            │      │一五九號槍枝即上述BE│，在高雄市杉│彈頭來復線特│            │
│    │            │      │RETTA手槍試射彈殼之 │林區臺二一線│徵與本案張明│            │
│    │            │      │彈底特徵紋痕相吻合，│公路拒捕與警│石持有之BERE│            │
│    │            │      │認係由該槍枝所擊發，│發生槍戰，於│TTA、GLOCK手│            │
│    │            │      │其中編號F2彈殼與槍枝│翌日員警在高│槍試射彈頭來│            │
│    │            │      │管制編號一一０二０六│雄市內門區十│復線特徵紋痕│            │
│    │            │      │五一六０號即上述GLOC│三甲三十之七│均不相符，非│            │
│    │            │      │K手槍試射之彈底特徵 │號前發現該自│由上揭二槍枝│            │
│    │            │      │紋痕相吻合，認係由該│小客車，在該│擊發，應為其│            │
│    │            │      │槍枝所擊發（分別參內│車右前座踏板│他槍枝所擊發│            │
│    │            │      │政部警政署刑事警察局│上扣得子彈一│，且員警於張│            │
│    │            │      │九十七年十二月三十一│顆（F1）、駕│明石拒捕時亦│            │
│    │            │      │日刑鑑字第０九七０一│駛座儀表板上│有朝該車射擊│            │
│    │            │      │八三一一八號鑑驗書、│、右後座座椅│，故上揭三顆│            │
│    │            │      │九十八年六月二十五日│下分別扣得彈│彈頭，難以排│            │
│    │            │      │刑鑑字第０九八００八│殼各一顆（F2│除為員警之槍│            │
│    │            │      │三六九六號函，見本院│、F3）。    │枝擊發，無證│            │
│    │            │      │卷一第二八一頁至第二│            │據證明係張明│            │
│    │            │      │八四頁、九十八年度偵│            │石以所持有之│            │
│    │            │      │字第九０二七號卷第九│            │槍枝、子彈擊│            │
│    │            │      │頁及背面）          │            │發（參同左揭│            │
│    │            │      │                    │            │鑑驗書、函文│            │
│    │            │      │                    │            │）          │            │
├──┼──────┼───┼──────────┼──────┼──────┼──────┤
│六  │九釐米制式子│一顆（│係口徑九釐米制式子彈│於九十八年二│            │無          │
│    │彈          │經試射│，經試射，可擊發，認│月二十日張明│            │            │
│    │            │後已無│具殺傷力（參內政部警│石搭乘陳怡芳│            │            │
│    │            │子彈）│政署刑事警察局九十九│駕駛之ZN—58│            │            │
│    │            │      │年十二月六日刑鑑字第│55號自小客車│            │            │
│    │            │      │0000000000│，在高雄市左│            │            │
│    │            │      │號鑑定書，見本院卷一│營區○○路一│            │            │
│    │            │      │第三一二頁及背面）  │帶為警攔停拒│            │            │
│    │            │      │                    │捕，待張明石│            │            │
│    │            │      │                    │棄車逃逸後，│            │            │
│    │            │      │                    │為警在該自小│            │            │
│    │            │      │                    │客車副駕駛座│            │            │
│    │            │      │                    │背心內扣得。│            │            │
├──┼──────┼───┼──────────┼──────┼──────┼──────┤
│七  │口徑十二GAU │五顆（│係口徑十二GAUGE之制 │於九十七年十│            │制式霰彈顆│
│    │GE之制式霰彈│經採樣│式霰彈，採樣二顆試射│一月二十四日│            │沒收        │
│    │            │二顆試│，均可擊發，認均具殺│在高雄市杉林│            │            │
│    │            │射後餘│傷力（參內政部警政署│區集來里旗山│            │            │
│    │            │三顆）│刑事警察局九十七年十│三七林班地小│            │            │
│    │            │      │二月十五日刑鑑字第０│木屋廚房天花│            │            │
│    │            │      │000000000號│板夾層內查獲│            │            │
│    │            │      │鑑驗書，見九十七年度│            │            │            │
│    │            │      │偵字第一六八六九號卷│            │            │            │
│    │            │      │第三十頁及背面）    │            │            │            │
└──┴──────┴───┴──────────┴──────┴──────┴──────┘